臺灣板橋地方法院刑事判決　　　　　　　 99年度訴字第365號
公　訴　人　臺灣板橋地方法院檢察署檢察官
被　　　告　謝慶琦
選任辯護人　周逸濱律師
　　　　　　彭珮瑄律師
　　　　　　黃勝文律師
被　　　告　葉護強
選任辯護人　謝世瑩律師
被　　　告　吳啟民
指定辯護人　義務辯護人周威君律師
被　　　告　楊兆億
選任辯護人　謝秉原律師
被　　　告　戴燕慶
選任辯護人　楊仁聲律師
被　　　告　翁群凱原名翁綾志.
選任辯護人　廖大鵬律師
　　　　　　劉君豪律師
被　　　告　楊啟烽
選任辯護人　許志嘉律師
被　　　告　黃衍琮
選任辯護人　江皇樺律師
　　　　　　劉韋廷律師
上列被告因違反臺灣地區與大陸地區人民關係條例等案件，經檢
察官提起公訴（ 98年度偵字第10220 號、第12871 號、第16103
號、第17177 號、第17830 號、第24658 號、第31044 號），本
院判決如下：
    主  文                                              
謝慶琦犯如附表二所示之罪，各處如附表二「主文欄」所示之刑
，如附表二「主文欄」所示之物均沒收。應執行有期徒刑拾年，
如附表二「主文欄」所示之物均沒收。
吳啟民共同犯圖利媒介性交罪，處有期徒刑陸月，如附表三編號
八至十三所示之物均沒收；又共同犯臺灣地區與大陸地區人民關
係條例第七十九條第二項之圖利使大陸地區人民非法進入臺灣地
區罪，未遂，處有期徒刑壹年拾月。扣案如附表三編號十二所示
之物沒收。應執行有期徒刑貳年，如附表三編號八至十三所示之
物均沒收。
葉護強共同犯臺灣地區與大陸地區人民關係條例第七十九條第二
項之圖利使大陸地區人民非法進入臺灣地區罪，處有期徒刑參年
肆月；又共同犯使公務員登載不實罪，處有期徒刑肆月；又共同
犯圖利媒介性交罪，處有期徒刑伍月，如附表三編號十四、十五
所示之物均沒收；又共同犯臺灣地區與大陸地區人民關係條例第
七十九條第二項之圖利使大陸地區人民非法進入臺灣地區罪，未
遂，處有期徒刑貳年，扣案如附表三編號十四、十五所示之物均
沒收。應執行有期徒刑伍年貳月，如附表三編號十四、十五所示
之物均沒收。
楊兆億共同犯臺灣地區與大陸地區人民關係條例第七十九條第二
項之圖利使大陸地區人民非法進入臺灣地區罪，處有期徒刑參年
貳月，扣案如附表三編號五、七、十六所示之物均沒收；又共同
犯使公務員登載不實罪，處有期徒刑肆月。應執行有期徒刑參年
肆月，如附表三編號五、七、十六所示之物均沒收。
戴燕慶共同犯臺灣地區與大陸地區人民關係條例第七十九條第二
項之圖利使大陸地區人民非法進入臺灣地區罪，處有期徒刑參年
貳月，扣案如附表三編號五、六所示之物均沒收；又共同犯使公
務員登載不實罪，處有期徒刑肆月。應執行有期徒刑參年肆月，
如附表三編號五、六所示之物均沒收。
翁群凱共同犯臺灣地區與大陸地區人民關係條例第七十九條第二
項之圖利使大陸地區人民非法進入臺灣地區罪，未遂，累犯，處
有期徒刑壹年捌月，扣案如附表三編號一至三、五、七所示之物
及同附表編號十中門號0000000000號行動電話壹具（
含SIM 卡壹枚）均沒收。
楊啟烽共同犯臺灣地區與大陸地區人民關係條例第七十九條第二
項之圖利使大陸地區人民非法進入臺灣地區罪，處有期徒刑壹年
捌月，扣案如附表三編號四至六所示之物均沒收；又共同犯使公
務員登載不實罪，處有期徒刑肆月。應執行有期徒刑壹年拾月，
緩刑肆年，如附表三編號四至六所示之物均沒收。
黃衍琮無罪。
    事  實
一、翁群凱前因業務過失傷害案件，經臺灣桃園地方法院以九十
    四年度壢交簡字第三三號刑事簡易判決判處有期徒刑三月，
    於民國九十四年五月九日判決確定，嗣於同年九月二十一日
    易科罰金執行完畢（本件構成累犯）。謝慶琦（綽號：水哥
    ）分別與魏自健（另行通緝）、戴燕慶、楊啟烽、楊兆億、
    有前述累犯前科之翁群凱（原名翁綾志）等人（一）共同基
    於意圖營利使大陸地區女子非法進入臺灣地區之犯意聯絡，
    分別於如附表一編號一至五所示時、地由魏自健、戴燕慶、
    楊啟烽、楊兆億、翁群凱（下稱魏自健等五人）分別與無結
    婚真意之大陸女子廖倩怡、王灝雯、王小麗、馮遠飛、唐艷
    （下稱廖倩怡等五女子，唐艷嗣未入境）辦理結婚，取得上
    開附表所示大陸地區公證處核發之結婚公證書後，由魏自健
    等五人先行返臺向財團法人海峽交流基金會（下稱海基會）
    辦理認證取得證明，復填具大陸地區人民入出臺灣地區申請
    書、臺灣地區人民申請大陸地區配偶來臺團聚資料表及保證
    書，至內政部警政署入出境管理局（現為內政部入出國及移
    民署，下稱移民署），以團聚名義申請廖倩怡等五女子來臺
    ，使不知情之承辦人員實質審查後，因未能發覺上開假結婚
    之實情，而憑以核發廖倩怡等五女子之入出境許可證，嗣廖
    倩怡、王灝雯、王小麗、馮遠飛分別進入臺灣地區後，謝慶
    琦分別與如附表一編號一至四「假結婚當事人」欄所示之人
    共同基於使公務員登載不實事項於職務上所掌公文書之犯意
    聯絡，由各該假結婚當事人前往戶政事務所，填具結婚登記
    申請書辦理結婚登記，使各該戶政事務所承辦戶籍登記之公
    務員在形式審查後，將上開附表一編號一至四所示假結婚當
    事人結婚之不實事項登載於職務上所掌之戶籍登記簿之公文
    書，並據以核發內容登載不實之戶籍謄本，足生損害於戶政
    機關對於戶政資料管理之正確性，魏自健、戴燕慶、楊啟烽
    、楊兆億則因此可領取每月新臺幣（下同）三萬元之報酬。
    另謝慶琦與翁群凱共同意圖營利使大陸地區女子非法進入臺
    灣地區部分，則因唐艷嗣後未入境臺灣地區而未得逞（以上
    以假結婚方式使大陸地區女子非法進入臺灣地區及使公務員
    登載不實部分之細節詳參附表一）。（二）謝慶琦於王小麗
    、廖倩怡、馮遠飛抵臺後，旋安排該等女子住宿管理，並與
    「群星會」、「香吉士」、「海尼根」等應召站及「海尼根
    」應召站之總務吳啟民合作（吳啟民僅參與媒介廖倩怡、馮
    遠飛二名女子性交以營利之犯行），共同基於使人為性交媒
    介以營利之犯意聯絡，由應召站成員以不詳方式招徠男客後
    ，再安排駕駛（俗稱馬伕）載送該等女子至指定之臺北市、
    新北市各地賓館及民宅，與不特定男客為性交易，由馬伕將
    該三名女子性交易所得，扣除每日三千元車資費用後，交回
    上開應召站，再由應召站論件計酬與謝慶琦結算，分別清償
    謝慶琦引渡來臺之二十萬元及扣除人頭老公每月三萬元等費
    用後，所餘款項始歸該四名女子所有。
二、葉護強與洪釧夫共同基於意圖營利使大陸地區女子非法進入
    臺灣地區之犯意聯絡，於如附表一編號六所示時、地由洪釧
    夫與無結婚真意之大陸女子徐麗豔辦理結婚，取得大陸地區
    黑龍江省哈爾濱市公證處核發之結婚公證書後，由洪釧夫先
    行返臺向海基會辦理認證取得證明，復填具大陸地區人民入
    出臺灣地區申請書、臺灣地區人民申請大陸地區配偶來臺團
    聚資料表及保證書，至移民署以團聚名義申請徐麗豔來臺，
    使不知情之承辦人員實質審查後，因未能發覺上開假結婚之
    實情，而憑以核發徐麗豔之入出境許可證，嗣徐麗豔於九十
    七年十一月十二日進入臺灣地區後，葉護強即與洪釧夫、徐
    麗豔共同基於使公務員登載不實事項於職務上所掌公文書之
    犯意聯絡，由洪釧夫、徐麗豔於九十七年十一月十三日前往
    臺北市內湖區戶政事務所，填具結婚登記申請書辦理結婚登
    記，使各該戶政事務所承辦戶籍登記之公務員在形式審查後
    ，將此不實結婚事項登載於職務上所掌之戶籍登記簿之公文
    書，並據以核發內容登載不實之戶籍謄本，足生損害於戶政
    機關對於戶政資料管理之正確性，洪釧夫則因此可領取每月
    三萬元之報酬。另葉護強又與「香吉士」應召站合作，共同
    基於意圖使人為性交媒介以營利之犯意聯絡，待徐麗豔進入
    臺灣地區後，即由葉護強安排與不特定男客從事性交易並接
    送前往應召，徐麗豔每次性交易可分得一千八百元，其餘所
    得於扣除馬伕車資（每日三千元）、來臺費用（共十八萬元
    ）、人頭老公費（每月三萬元）後均歸應召所有。
三、葉護強另基於意圖營利使大陸地區女子非法進入臺灣地區之
    犯意，透過不知情之鄧錦龍介紹不知情之黃衍琮（另為無罪
    諭知，詳後無罪部分）與無結婚真意之大陸女子徐麗英辦理
    結婚，取得大陸地區黑龍江省哈爾濱市公證處核發之結婚公
    證書後，由黃衍琮先行返臺向海基會辦理認證取得證明，復
    填具大陸地區人民入出臺灣地區申請書、臺灣地區人民申請
    大陸地區配偶來臺團聚資料表及保證書，至移民署以團聚名
    義申請徐麗英來臺，使不知情之承辦人員實質審查後，因未
    能發覺上開假結婚之實情，而憑以核發徐麗英之入出境許可
    證，惟嗣因徐麗英未入境始未得逞。
四、吳啟民與林登科（另行通緝）基於意圖營利使大陸地區女子
    非法進入臺灣地區之犯意，邀得林登科至大陸地區擔任辦理
    假結婚之人頭老公，使大陸地區女子羅萍得以假結婚之方式
    非法進入臺灣地區，並約定每月得自該大陸地區女子取得三
    萬元，作為擔任人頭老公之報酬，且負責提供往返臺灣及大
    陸地區之免費機票、住宿與旅費等不法利益。林登科見有利
    可圖，竟應允之，遂與吳啟民共同基於營利使大陸地區女子
    非法進入臺灣地區之犯意聯絡，由林登科於如附表一編號七
    所示時地與無結婚真意之羅萍辦理結婚，取得大陸地區重慶
    市公證處核發之結婚公證書後，由林登科先行返臺向海基會
    辦理認證取得證明，復填具大陸地區人民入出臺灣地區申請
    書、臺灣地區人民申請大陸地區配偶來臺團聚資料表及保證
    書，至移民署以團聚名義申請羅萍來臺，惟因移民署未核准
    羅萍入境而未得逞。
五、嗣經內政部入出國及移民署專勤事務第一大隊臺北市專勤隊
    承辦人員於審核廖倩怡等人入境資料時，發現謝慶琦等人涉
    有上開犯嫌，並對謝慶琦等人實施通訊監察，於九十八年四
    月一日下午二時三十分許，分別在臺北市○○區○○街一六
    二巷十弄二號一樓查獲謝慶琦，並扣得如附表三編號一至十
    所示之物、在臺北市○○區○○街一九一號三樓查獲葉護強
    ，並扣得如附表三編號十四、十五所示之物；於同日下午一
    時十分許（起訴書誤載為十五時三十分許），在臺北市○○
    區○○街二○○巷三一號六樓之一查獲吳啟民，並扣得如附
    表三編號十一至十三所示之物；於同日下午五時三十分許，
    在臺北市中山區○○○路二五九巷九號七樓之八查獲楊兆億
    ，並扣得如附表三編號十六所示之物，始偵悉上情。
    理  由                                              
甲、有罪部分：
壹、程序方面：
一、共同被告謝慶琦於九十八年四月二十八日移民署專勤事務第
    一大隊調查時（下稱警詢時）供述之證據能力：
（一）按被告以外之人（包括證人、鑑定人、告訴人、被害人及
      共同被告等）於檢察事務官、司法警察官或司法警察調查
      中所為之陳述，與審判中不符時，其先前之陳述具有較可
      信之特別情況，且為證明犯罪事實存否所必要者，得為證
      據，刑事訴訟法第一百五十九條之二定有明文。所謂「前
      後陳述不符」之要件，應就前後階段之陳述進行整體判斷
      ，以決定其間是否具有實質性差異，惟無須針對全部陳述
      作比較，陳述之一部分有不符，亦屬之。又所謂「有較可
      信之特別情況」，乃指其陳述與審判中之陳述交叉比較，
      就陳述是否出於供述者之真意、其心理狀態是否健全、有
      無其他訴訟關係人在場、有無違法取供之外力干擾（如詢
      問有無出於不正方法、陳述是否出於非任意性、有無違反
      法定障礙事由期間不得詢問及禁止夜間詢問之規定、詢問
      時是否踐行告知義務、該等筆錄之記載與錄音或錄影內容
      是否相符等筆錄作成之外部情況）等程序上信用性為判斷
      ，從其陳述時之各種外部客觀之環境或條件等狀況予以觀
      察，先前之陳述係在有較可信為真實之特別情況下所為，
      足以令人相信該陳述係屬虛偽之危險性，較諸審判中經反
      對詰問可信性擔保之陳述為低者，例如先前之陳述係出於
      自然之發言，審判階段則受到外力干擾，或供述者因自身
      情事之變化等情形均屬之，故應就調查筆錄製作之原因、
      過程、功能及其他各種外部情況等，加以觀察其信用性，
      據以判斷該項傳聞證據是否有特別可信之情況，最高法院
      九十四年度台上字第一六五三號、第六二九號、九十五年
      度台上字第一一九八號、第三七六四號、九十六年度台上
      字第四三六五號判決意旨足資參考。
（二）公訴人以同案被告謝慶琦於九十八年四月二十八日警詢中
      之陳述為被告戴燕慶犯本案之證據方法，雖被告戴燕慶及
      辯護人認同案被告謝慶琦前揭期日警詢中所為陳述，係屬
      傳聞證據，無證據能力。惟查，被告謝慶琦於上開警詢中
      供稱：被告戴燕慶係伊找的人頭老公，應召站有支付戴燕
      慶赴大陸辦理假結婚往返所有的費用等語（見九十八年度
      偵字第一○二二○號偵查卷一第二百四十七頁），嗣於同
      年十月九日檢察官同時傳訊被告戴燕慶及謝慶琦，並以證
      人身分訊問謝慶琦時，證人謝慶琦始翻稱：前揭警詢中有
      關戴燕慶部分之陳述，因睡眠情形不佳致陳述有誤云云，
      另於本院審理中則改證稱：伊沒有介紹被告戴燕慶與王灝
      雯結婚，被告戴燕慶只是單純詢問伊有關大陸配偶結婚如
      何辦理，並未委託伊辦理相關事宜云云，是其於前揭警詢
      及本院審理中所述顯有不符情形，然被告謝慶琦於該次警
      詢一開始即供稱自身精神狀況良好，可以製作筆錄等語明
      確，則被告謝慶琦於警詢中之證述顯係本於其自由意識下
      所為，並無受強暴、脅迫、利誘、詐欺、疲勞訊問、違法
      羈押或其他不正方法之情形，且被告謝慶琦於上開警詢時
      距本件查獲日較近，當時記憶自較深刻，可立即反應所知
      ，不致因時隔日久而遺忘案情或記憶受外力之污染，相較
      於同年十月九日檢察官偵訊時及本院審理中與其他被告同
      庭，較可能受到來自其他被告同庭在場之壓力而為虛偽不
      實之指證，或於警詢後串謀而故為迴護被告戴燕慶。從而
      堪信被告謝慶琦於前揭警詢中所為之陳述，客觀上應具有
      較可信之特別情況，且亦為證明被告戴燕慶犯罪事實存否
      所必要，依上揭規定，應認被告謝慶琦於上開警詢中之證
      言，對被告戴燕慶有證據能力。
二、證人即被告謝慶琦、證人馮遠飛、林登科於檢察官偵訊時具
    結所為證述之證據能力：按被告以外之人於偵查中向檢察官
    所為之陳述，除「顯有不可信之情況者」外，得為證據，刑
    事訴訟法第一百五十九條之一第二項定有明文。查上開證人
    於偵查中向檢察官所為之言詞陳述，均經以證人身分具結在
    卷，合於法定要件，且依刑事訴訟法規定檢察官代表國家偵
    查犯罪、實施公訴，依法有訊問證人之權，證人須具結，而
    實務運作時，偵查中檢察官向被告以外之人所取得之陳述，
    原則上均能遵守法律規定，不致違法取供，其可信性極高，
    復查無「顯有不可信之情況」，依上開規定，乃屬傳聞證據
    之例外情形，而有證據能力。
三、被告以外之人於審判外之言詞或書面陳述，除法律有規定者
    外，不得作為證據，為刑事訴訟法第一百五十九條第一項所
    明定，亦為傳聞法則之明文，是被告自身於警詢時之陳述，
    既非屬被告以外之人於審判外之陳述，自無傳聞法則之適用
    ，更不因被告於警詢中未自白犯罪，即認其於警詢中之陳述
    即無證據能力，則被告戴燕慶之辯護人以：被告戴燕慶於警
    詢中未供稱自己係假結婚，此部分之陳述應無證據能力云云
    ，即屬無據。
四、傳聞法則乃係對被告以外之人於審判外之言詞或書面陳述所
    為之規範，非供述證據即無傳聞法則之適用。查本件扣案物
    既屬物證，而非供述證據，當無傳聞法則之適用；又本件所
    引用被告戴燕慶之大陸地區人民入出臺灣地區申請書、保證
    書、臺灣地區人民申請大陸地區配偶來臺團聚資料表、海基
    會證明、結婚公證書、戶籍謄本、入出境資料、移民署面談
    紀錄、面談結果建議表等件，僅係作為被告戴燕慶曾前往大
    陸地區與王灝雯公證結婚、提出上開大陸地區配偶來臺之申
    請及辦理結婚登記、戶籍登記等行為之書證資料，本判決並
    未引述該等書證內所載陳述之內容，作為裁判基礎，自與被
    告以外之人於審判外之言詞或書面陳述有傳聞法則之適用有
    別。又被告戴燕慶及其辯護人並不爭執該等書證資料及扣案
    物非屬公務員違背法定程序所取得，以之資為認定事實之基
    礎自屬合適，應認為有證據能力。
五、本件認定事實所引用之其他卷證資料，並無證據證明係公務
    員違背法定程序所取得，又檢察官、被告及其辯護人於本院
    準備程序及審判期日時均表示同意作為證據而不予爭執，且
    迄至言詞辯論終結前亦未再聲明異議，依刑事訴訟法第一百
    五十九條之五第一項之規定，本件認定事實所引用之其他證
    據，縱屬傳聞證據而不符刑事訴訟法第一百五十九條之一至
    第一百五十九條之四之規定者，仍均有證據能力。
貳、實體方面：
一、前揭有關被告謝慶琦意圖營利使大陸地區之廖倩怡、被告馮
    遠飛進入臺灣地區、與被告楊啟烽共同意圖營利使大陸地區
    之被告王小麗非法進入臺灣地區，並為附表一編號一、三、
    四所示使公務員登載不實文書、與前揭應召站、被告吳啟民
    共同媒介廖倩怡、馮遠飛性交以營利、與前揭應召站共同媒
    介被告王小麗性交以營利、被告葉護強與「香吉士」應召站
    共同媒介徐麗豔性交以營利等事實，業據被告謝慶琦、楊啟
    烽、吳啟民、葉護強迭於警詢、檢察官偵訊時及本院審理中
    坦認不諱，核與證人廖倩怡、馮遠飛、徐麗豔於檢察官偵訊
    時具結證述情節大致相符（見九十八年度偵字第一○二二○
    偵查卷三第三十八頁背面至第四十四頁、第八十九頁至第九
    十二頁），並有廖倩怡、王小麗、馮遠飛大陸地區人民入出
    臺灣地區申請書、保證書、臺灣地區人民申請大陸地區配偶
    來臺團聚資料表、海基會證明、結婚公證書、戶籍謄本、移
    民署面談紀錄、面談結果建議表、入出境資料等件在卷可稽
    （見九十八年度偵字第一○二二○偵查卷三第一百五十三頁
    至第一百七十一頁、第一百三十四頁至第一百五十一頁、九
    十八年度偵字第一七一七七號偵查卷第五十一頁至第八十二
    頁），及如附表三編號四至八、十二至十六所示之物扣案為
    佐，足認上開被告不利於己之自白，應與事實相符，堪予採
    憑，此部分事實首堪認定。
二、被告謝慶琦固坦承曾提供與大陸地區女子結婚、申請大陸配
    偶進入臺灣地區之相關資訊予戴燕慶，及伊原本欲介紹被告
    翁群凱與大陸地區之唐艷假結婚等情；被告戴燕慶、楊兆億
    、翁群凱則坦承分別於如附表一編號二、四、五所示時地與
    大陸地區女子王灝雯、馮遠飛、唐艷結婚，及戴燕慶申請王
    灝雯、楊兆億申請馮遠飛入境後至戶政事務所辦理結婚登記
    等情不諱，惟被告謝慶琦、戴燕慶、翁群凱三人均矢口否認
    有何使王灝雯非法進入臺灣地區、使公務員將戴燕慶、王灝
    雯假結婚之不實事項登載於公文書、使唐艷非法進入臺灣地
    區未遂等犯行，被告謝慶琦、戴燕慶均辯稱：被告戴燕慶與
    王灝雯係真結婚，被告謝慶琦僅係提供大陸配偶入境相關諮
    詢，並未介入該二人結婚及王灝雯入境等程序云云；另被告
    謝慶琦、翁群凱則辯稱：因翁群凱家中發生重大變故，翁群
    凱改變心意，欲與唐艷真結婚，而由謝慶琦代辦申請唐艷入
    境之相關程序，並提供二人面談應注意事項等資料，嗣唐艷
    因故未入境，被告謝慶琦、翁群凱二人均無圖利使唐艷非法
    入境之行為云云；被告楊兆億則以：伊透過謝慶琦介紹與馮
    遠飛結婚，二人係真結婚，然於馮遠飛入境後因二人經常發
    生爭吵始分居，並非假結婚云云為辯。惟查：
（一）被告謝慶琦與戴燕慶共同意圖營利使被告王灝雯非法進入
      臺灣地區、共同使公務員登載不實部分之事實，有下列證
      據足以證明：
  １、被告戴燕慶與被告王灝雯於如附表一編號二所示時地辦理
      公證結婚，並獲移民署核發王灝雯入出境許可證之事實，
      為被告謝慶琦、戴燕慶所不爭執，並有王灝雯大陸地區人
      民入出臺灣地區申請書、保證書、臺灣地區人民申請大陸
      地區配偶來臺團聚資料表、海基會證明、結婚公證書、移
      民署面談紀錄、面談結果建議表等件在卷可稽（見九十八
      年度偵字第一五一一一號偵查卷第十三頁至第十八頁、第
      二十頁至第三十頁、第四十七頁至第五十六頁），及如附
      表三編號五、六所示之物扣案可資佐證。
  ２、被告謝慶琦先於九十八年四月二十八日警詢時供稱：被告
      戴燕慶係伊找的人頭老公，被告戴燕慶往返大陸地區及臺
      灣辦理假結婚之所有費用，均係由應召站支付等語在卷（
      見九十八年度偵字第一○二二○號偵查卷一第二百四十七
      頁），其嗣於九十八年十月九日檢察官偵訊時始翻稱：伊
      係基於好朋友的關係，提供與大陸女子結婚之作業程序等
      諮詢云云，所述與前揭警詢時之陳述迥異，已屬有疑。又
      被告謝慶琦於九十八年四月二十八日開始製作警詢筆錄之
      時間為下午二時二十分，且於警詢之初被告謝慶琦即明確
      供稱：伊現在精神狀況良好，可以製作筆錄等語，參以其
      於當日警詢過程中，均能切中問題予以回答，就所詢及之
      人名是否認識、如何認識、是否係假結婚、與渠等有無仇
      恨或怨隙等情，亦能依據個別情況一一具體答覆，而非籠
      統空泛回答，此觀諸上開警詢筆錄之記載自明（見同上偵
      查卷第二百三十九頁至第二百五十頁），則被告謝慶琦於
      檢察官偵訊時所稱：伊於前揭警詢時因睡眠不佳，有吃安
      眠藥，頭有點昏昏云云，自難採信，況倘如其所稱服用安
      眠藥致頭昏現象，上開警詢筆錄之內容應有多處誤解題意
      、回答錯誤或語意不清之狀況，何以唯獨就該次警詢中有
      關被告戴燕慶係人頭老公部分主張其陳述有誤？
  ３、再者，證人即被告謝慶琦於上開檢察官訊問時具結證稱：
      扣案如附表三編號六所示之筆記本上所記載「小戴欠小東
      八百人民幣」係因伊以信用卡幫被告戴燕慶刷機票費用，
      但不記得係以何銀行核發之信用卡刷卡，另扣案被告謝慶
      琦之筆記本上所載王灝雯年籍、地址、英文姓名等資料，
      係因伊記性不好，伊係為了幫戴燕慶之妻寫的，怕戴燕慶
      夫妻面談不過、那個記載沒什麼意義云云，惟於本院準備
      程序中又改供稱：戴燕慶曾向伊借款，但借款之金額、名
      目、如何交付借款伊均不記得，後來戴燕慶有還錢予伊，
      伊忘記戴燕慶有無給伊看過王灝雯的資料云云（見本院卷
      二第一百七十二頁背面），另於本院審理中復以證人身分
      具結證稱：被告戴燕慶只是單純口頭詢問伊有關大陸配偶
      來臺事宜，沒有委託伊填寫王灝雯來臺的申請書，被告戴
      燕慶不需要給伊王灝雯的資料，伊不記得伊有無王灝雯的
      資料，可能是被告戴燕慶之後要去移民署填寫相關資料，
      伊就將王灝雯的資料記下來；伊遭扣案的筆記本上記載「
      小戴欠小東八百人民幣」係被告戴燕慶私下向伊借人民幣
      ，金額不記得了，不是在大陸借的，大概是戴燕慶要去大
      陸，在臺灣向伊借人民幣、「（問：為何偵查中說是刷機
      票的費用？）兩碼子的事」云云，（見本院卷三第八十三
      頁背面）前後所述已見歧異，此外，被告戴燕慶先於警詢
      時所稱：伊前往大陸前，自行至旅行社購買來回機票，約
      二萬多元新臺幣；「（問：經提示謝慶琦之記事本影本〔
      p.109 〕，內有你與王灝雯之相關資料，做何解釋？）我
      並不清楚，我不知道是不是她自己在外居住期間，是否有
      跟謝慶琦聯繫。」云云，嗣於檢察官偵訊時又改稱：「（
      問：為何你太太資料會寫在謝慶琦那裡？）那時我要辦面
      談，把我老婆資料，要寫申請書，我就寫給他。」云云（
      見九十八年度偵字第一五一一一號偵查卷第六頁、第八頁
      、第一百四十二頁）、於本院準備程序中復翻稱：伊曾請
      教謝慶琦有關面談事宜，將結婚照、王灝雯戶籍資料放在
      桌上給謝慶琦看，由謝慶琦將該等資料抄寫下來、伊與謝
      慶琦沒有金錢往來，也無借貸關係云云（見本院卷二第二
      十頁背面），核其二人（被告謝慶琦、戴燕慶）所述，不
      僅前後矛盾，且舉凡被告戴燕慶往返大陸之機票係何人、
      在何處、以何方式購買、被告戴燕慶是否積欠被告謝慶琦
      款項、債款金額及原因、被告謝慶琦為警查扣之記事本內
      為何有王灝雯年籍、戶籍資料各節，二人所述更屬迥異。
      況倘如被告謝慶琦、戴燕慶所辯，被告戴燕慶係自行在大
      陸地區認識王灝雯，進而結婚，結婚過程完全未透過被告
      謝慶琦，僅於移民署面談前詢問被告謝慶琦相關事宜，被
      告謝慶琦何須將大陸女子王灝雯之年籍、地址、英文姓名
      等資料抄寫於筆記本上？由此益見被告謝慶琦、戴燕慶二
      人所辯情詞，歧異不一，又與常情相違，洵難遽信。
  ４、被告戴燕慶於本院審理中供稱：伊於九十五年八月十五日
      退休後，領有退休金約四百萬元，惟因積欠卡債數十萬元
      ，每月強制扣薪三分之一，另於九十六年七月二十六日移
      民署面談時已償還債務約三百五十萬元，又退休後所經營
      之水果生意不到一年即賠四、五十萬元等語無誤（見本院
      卷三第八十九頁至第九十頁背面），足見其於退休後不到
      一年期間，所領得之退休金即已所剩不多，且所經營之水
      果生意亦處於賠錢狀態，於此經濟並非寬裕之情形下，是
      否仍有餘力支付結婚之相關費用及負擔新婚配偶來臺之開
      銷？則被告戴燕慶辯稱：伊與王灝雯結婚所支出之費用共
      約十幾萬元，包括三萬元人民幣聘金、八百多元美金之鑽
      石戒指一枚贈與王灝雯、宴客、往返大陸地區之機票、食
      宿費用云云，亦非無疑。
  ５、再倘被告戴燕慶果有與大陸女子王灝雯結婚之真意，理應
      於赴大陸地區辦妥公證結婚，及獲移民署核發王灝雯入出
      境許可證時，即積極安排婚後二人居住、生活事宜，惟依
      被告戴燕慶於本院準備程序中所供稱：王灝雯入境前，伊
      與姊姊住在桃園，王灝雯於九十六年八月三十日入境，第
      一天伊與王灝雯先住在臺北市○○○路的旅館一晚，第二
      天才開始找房子，當天就租到臺北市○○○路○段九六號
      十二樓的一間套房，並辦妥結婚登記等語（見本院卷二第
      二十頁背面），顯見被告戴燕慶於王灝雯入境前，僅積極
      申辦大陸配偶來臺事宜，對於與新婚妻子共同生活部分則
      毫無準備，迨大陸配偶入境後始倉促安排住處，並迅即完
      成結婚登記，與一般夫妻於婚前即費心籌備安排日後共同
      生活各項事務之情大相逕庭。更遑論王灝雯於入境後約半
      個月，就時常不回家，入境僅一月餘即獨自搬離上開租屋
      處，移居臺北市○○○路承租套房，被告戴燕慶亦返回桃
      園姊姊家居住，嗣王灝雯於九十六年十一月二十四日在被
      告戴燕慶不知情之情形下出境等情，此經被告戴燕慶於警
      詢及本院審理中供述在卷（見九十八年度偵字第一五一一
      一號偵查卷第五頁、第一百四十頁至第一百四十一頁、本
      院卷二第二十頁背面、本院卷三第九十一頁），益徵被告
      戴燕慶與王灝雯二人對彼此之生活狀況、行蹤毫無所悉，
      迥異於一般正常婚姻共營夫妻生活之型態。
  ６、綜此，被告謝慶琦既於警詢時已自承上開與被告戴燕慶共
      同使王灝雯非法進入臺灣地區之犯行，並有上開筆記本扣
      案為佐，其嗣後翻異前詞，就何以得知並抄寫王灝雯之年
      籍資料及與被告戴燕慶間借貸關係等節，俱與被告戴燕慶
      之供述非一，已見其虛，再參以被告戴燕慶辦理結婚時之
      經濟狀況及王灝雯入境後與戴燕慶之生活、居住模式，非
      符常情，凡此均難認被告戴燕慶與王灝雯間確有結婚共組
      家庭共營夫妻生活之真意，是被告謝慶琦、戴燕慶前揭所
      辯，純屬卸責互為迴護之詞，無一足取，被告謝慶琦、戴
      燕慶二人共同意圖營利使王灝雯非法進入臺灣地區，並使
      公務員將戴燕慶、王灝雯結婚之不實事項登載於公文書等
      犯行，均堪以認定。
（二）有關被告謝慶琦與楊兆億共同意圖營利使大陸地區之馮遠
      飛非法進入臺灣地區、共同使公務員登載不實部分，有下
      列事證足資佐證：
  １、證人馮遠飛於檢察官偵訊時具結證稱：伊與被告楊兆億係
      假結婚，楊兆億並未支付聘金，也未宴客，伊來臺係做性
      交易賺錢，楊兆億是被告謝慶琦介紹前往大陸與伊辦理假
      結婚，謝慶琦跟伊說若伊到臺灣，要從伊性交易所得中扣
      給楊兆億每月三萬元的老公費，伊來臺費用均係被告謝慶
      琦所支付，因此伊性交易所得中須扣除部分金額以清償來
      臺費用二十萬元，伊來臺後，依被告謝慶琦之意思，先與
      被告楊兆億同住一、二個月，後來經被告謝慶琦之安排搬
      出；伊來臺前就知道要從事性交易，應召站也是被告謝慶
      琦安排好的；伊入境後住在林森北路，每月租金一萬一千
      五百元，係從其性交易所得中扣付；伊於移民署面談之內
      容係依謝慶琦提供的答覆資料等語（見九十八年度偵字第
      一○二二○號偵查卷三第四十二頁至第四十四頁）。核與
      被告謝慶琦於本院準備程序中所供稱：伊承認意圖營利介
      紹被告楊兆億與大陸女子馮遠飛以假結婚之方式，使馮遠
      飛非法進入臺灣地區，待馮遠飛入臺後，每月付給被告楊
      兆億三萬元，均係伊以現金交付，被告楊兆億知道伊所交
      付的是假老公的報酬；伊事前就問被告楊兆億是否願意辦
      理假結婚以賺取假老公的報酬，經被告楊兆億同意辦理假
      結婚，待馮遠飛一入境，就帶至應召站從事性交易等語（
      見本院卷二第一百七十一頁背面、第一百七十二頁），及
      證人即同案被告吳啟民於檢察官訊問時具結證稱：馮遠飛
      是被告謝慶琦辦進來的，被告謝慶琦將馮遠飛交給應召站
      照料生活起居，被告謝慶琦只負責抽佣，馮遠飛的人頭老
      公費用每十天計一萬元，係從馮遠飛的所得中扣除，交由
      被告謝慶琦轉交給假老公，迄於九十八年三月二十一日尚
      有給付，共約給付半年等語（見九十八年度偵字第一○二
      二○號偵查卷三第二十二頁、第二十三頁）大致相符，且
      依卷附被告謝慶琦所使用之門號0000000000號
      行動電話與馮遠飛所使用之000000000000號
      行動電話於九十八年二月十一日下午二時十六分許之通訊
      監察譯文所示，馮遠飛亦提及房租一萬一千五百元很高，
      等租約期滿欲搬至三重居住，並對搬家、遷戶口後「小楊
      」又要去新址住一個月，以免遭移民署人員稽查之情表示
      不滿，及早知道「小楊」的戶口在基隆別遷就好了等語（
      見九十八年度偵字第一○二二○號偵查卷一第四十四頁至
      第四十七頁），亦與被告楊兆億於本院審理時所供稱：伊
      本來是要住基隆，因為房子壞掉，才住林森北路；馮遠飛
      來臺後，伊住在林森北路月餘等語（見本院卷四第一百九
      十六頁背面）吻合，足見前揭通話中所稱「小楊」之人即
      被告楊兆億，而林森北路租屋處之房租每月一萬一千五百
      元，確係自馮遠飛性交易所得中扣付等情無誤。此外復有
      印有「欣兒」（即馮遠飛）字樣之拆帳單十二紙扣案為佐
      ，則證人馮遠飛前揭證述，應與事實相符，當可憑信。
  ２、證人即被告謝慶琦於本院審理中具結證稱：因被告楊兆億
      跟伊說生活有困難，伊問馮遠飛是否願意從事性交易，這
      是被告楊兆億及馮遠飛二人的意願，被告楊兆億確實有收
      取假老公的費用，係應召站交付予伊轉交予被告楊兆億，
      馮遠飛做多久，被告楊兆億就領多久；馮遠飛係伊所引進
      來臺從事性交易的大陸女子等語無誤（見本院卷三第八十
      二頁、第八十四頁背面），另證人即同案被告吳啟民於本
      院審理中亦證稱：馮遠飛約於來臺後一個月之內就由經紀
      人即被告謝慶琦帶來應召站上班，共從事性交易約六、七
      個月，伊做報表時，有記載支付馮遠飛之老公費，被告謝
      慶琦帶馮遠飛來上班時，就有交代要支付老公費，伊將該
      費用以現金交給被告謝慶琦轉交，至於謝慶琦有無轉交伊
      不知情，被告楊兆億曾來電詢問老公有無費用，並表示沒
      有收到老公費，至於馮遠飛本身則未向伊提過自己係真結
      婚或假結婚；應召站的女子若是已婚的臺灣地區女子，並
      不需支付老公費，因為不會涉及假結婚的問題等語（見本
      院卷三第九十二頁、第九十三頁）。則上開證人之證述顯
      不足為有利被告楊兆億之認定。
  ３、再者，被告楊兆億於警、偵訊時均自承：僅與馮遠飛識十
      多天就結婚，馮遠飛入境後僅與伊同住林森北路近二月，
      之後伊即離家至新店姊姊家居住，伊最後一次看到馮遠飛
      係九十八年一月初等語在卷（見九十八年度偵字第一○二
      二○號偵查卷一第一百四十四頁至第一百四十七頁），佐
      以扣案如附表三編號十六所示之面談教戰手則一紙，其內
      容為被告楊兆億之年籍、出生地、現住地、家中成員、排
      行、兄弟姊妹的工作情形、嗜好、工作、之前婚姻狀況、
      生活習慣、身體特徵、育有一子二十歲、二人認識緣由、
      見面次數、時地、行房地點、結婚聘金等費用總金額等手
      寫資料（見同案號偵查卷二第一百四十九頁、第一百五十
      頁），該等資料均應係交往中或正常婚姻中男女雙方，透
      過實際認識、彼此熟悉了解後，自然可知，且親身經歷不
      易遺忘之事項，本無刻意記載熟記之必要，由此可見，馮
      遠飛對於被告楊兆億之基本資料一無所悉。是以被告楊兆
      億與馮遠飛二人確無結婚真意，馮遠飛因被告謝慶琦之仲
      介與被告楊兆億辦理假結婚，非法入境來臺，使公務員將
      不實之結婚事項登載於公文書，並由馮遠飛來臺從事性交
      易報酬中，扣除來臺費用及人頭老公費用予被告謝慶琦、
      楊兆億，則被告謝慶琦、楊兆億前述犯行之事證，俱臻明
      確。
（三）有關被告謝慶琦與翁群凱共同意圖營利使大陸地區之唐艷
      非法進入臺灣地區未遂部分之事實，亦有下列證據可資證
      明：
  １、被告翁群凱與唐艷於如附表一編號五所示時地辦理公證結
      婚，並獲移民署核發唐艷入出境許可證之事實，為被告謝
      慶琦、翁群凱所不爭執，並有唐艷大陸地區人民入出臺灣
      地區申請書、保證書、臺灣地區人民申請大陸地區配偶來
      臺團聚資料表、海基會證明、結婚公證書、移民署面談紀
      錄、面談結果建議表等件在卷可稽（見九十八年度偵字第
      一七八三○號偵查卷第二十一頁至第二十三頁、第八十頁
      至第八十六頁、第九十九頁至第一百十一頁），及如附表
      三編號一至三、五、七所示之物及同附表編號十中門號0
      000000000號行動電話壹具（含SIM 卡壹枚）等
      物扣案為佐。
  ２、證人即同案被告謝慶琦於檢察官訊問時即已具結證稱：被
      告翁群凱係伊透過朋友找來的假老公，透過伊辦理假結婚
      ，使伊可從中賺取報酬；被告翁群凱沒有領到老公費，因
      為唐艷後來沒有來臺，但翁群凱赴大陸辦理假結婚的費用
      係伊先出，大約出了十幾萬元等語明確（九十八年度偵字
      第一○二二○號偵查卷三第四頁、第七頁），則其嗣後於
      本院準備程序中翻稱：被告翁群凱在赴大陸前跟伊說要與
      大陸地區女子假結婚，伊也與唐艷說好是假結婚，惟被告
      翁群凱於大陸辦妥公證結婚回臺後，始告知伊因其母患有
      精神疾病，想要真結婚，娶大陸配偶來臺照顧母親，伊告
      知唐艷此事，唐艷不願真結婚，後來唐艷不知何故未入境
      云云，已屬可疑。又被告翁群凱於本院準備程序中供稱：
      伊自始就是要與唐艷真結婚，由伊自行負擔往返大陸之機
      票、食宿開銷，伊有告訴唐艷伊家中狀況，及與唐艷結婚
      的目的係要唐艷來臺照顧家裏，伊於九十七年七月一日一
      人前往四川成都與唐艷辦理公證結婚，並將所攜帶之新臺
      幣二十萬元交給唐艷，作為聘金，公證結婚時唐艷的父母
      沒有到場，也未在大陸宴客，只請唐艷三、四個友人吃飯
      ，伊從來都沒有見過唐艷的父母，也不知唐艷有無將二十
      萬元交給父母云云（見本院卷二第七十五頁），核被告翁
      群凱前揭所述，不僅與證人謝慶琦前揭所證述由謝慶琦支
      付被告翁群凱赴大陸假結婚之費用十幾萬元之情相歧，亦
      與其於本院審理中以證人身分所結證：伊與唐艷結婚，在
      臺灣沒有宴客，但在大陸是唐艷父母到場，伊只見過唐艷
      父母一次；當初被告謝慶琦有幫伊代墊機票錢及護照費用
      ，後來伊以現金還給謝慶琦等情（見本院卷三第一百三十
      七頁背面、第一百三十八頁）不符。至證人即被告翁群凱
      之母陳庭喬固到庭證稱：確有將現金二十萬元交予被告翁
      群凱等語在卷（見本院卷四第二十一頁背面），然證人陳
      庭喬於交付上開款項予翁群凱時，伊母親病況危急，伊未
      過問被告翁群凱辦理結婚實際花費情形，且伊當時長期住
      在長庚醫院，沒有時間去管被告翁群凱與唐艷的事，也沒
      有過問唐艷為何遲遲未來臺之情，亦經證人陳庭喬結證明
      確（見同卷頁），則證人陳庭喬既未參與，亦未親見被告
      翁群凱與唐艷在大陸結婚之過程，上開證述自不足以證明
      被告翁群凱實際支付上開結婚費用。
  ３、又一般男女朋友經交往決定結婚，共營生活，對於婚後二
      人工作、生活開銷等重要事項，多會於交往過程中有所默
      契或約定，然依被告翁群凱於本院準備程序所供稱：伊覺
      得唐艷應該是窮怕了才要與伊結婚，伊知道唐艷之前有男
      友，對唐艷有一定的懷疑，伊並沒有與唐艷討論過於唐艷
      來臺後，會付多少生活費、唐艷是否外出工作、是否需拿
      錢給大陸的家人之事等語（見本院卷二第七十五頁），兼
      衡被告翁群凱與唐艷僅於網路上聯絡三月餘，見面一次，
      即在大陸辦理公證結婚，對於前開婚後生活重要事項均未
      討論，則二人是否確有意攜手共營未來人生，實屬有疑。
      又被告翁群凱於本院準備程序中復供稱：伊與唐艷在大陸
      辦完結婚後，就依被告謝慶琦的教導，在大陸書寫伊與唐
      艷二人之姓名、興趣、身分證字號、年籍、戶籍、家中成
      員等資料，再抄寫一份，二人各自保留一份，伊返臺後便
      陸續將認識唐艷之過程分次寫下，並重新整理謄寫一份，
      有些則是伊向唐艷口述後，唐艷自行寫下的，後來要去移
      民署面談時，被告謝慶琦將上開手寫資料影印一份帶走等
      語（見本院卷二第七十五頁至第七十六頁），再觀諸卷附
      被告翁群凱所留存之上開資料（見九十八年度偵字第一七
      八三○號偵查卷第七十四頁至第七十八頁），多屬夫妻經
      認識逐漸彼此熟知、了解，且親身經歷之事，實無特意記
      載並相互交換留存之理，被告謝慶琦教導被告翁群凱及唐
      艷為上開記載，其目的顯為供被告翁群凱、唐艷二人記誦
      ，以應付移民署面談之用，此舉與通常男女朋友或夫妻間
      透過相處，累積情感，彼此自然相熟了解之情，截然不同
      。且婚姻乃人生大事，對於有無見過配偶之父母、配偶之
      父母於公證結婚或宴客場合有無出席，實無不記憶之可能
      ，尤其被告翁群凱前無婚姻紀錄，對於二年前自身唯一之
      結婚經驗，豈能就上開重要事項均諉為不知？綜上足見，
      被告翁群凱與唐艷間之婚姻關係，並無感情基礎，亦與正
      常婚姻以同居生活，相互扶持，建立家庭之旨有別。
  ４、參以被告謝慶琦於九十八年二月十九日下午六時二十五分
      許所發送予唐艷之簡訊內容：「地址是對的吧我不是你客
      人男朋友我是你的經際你一切的是我要去作希望我們能層
      為朋有不要在騙我了好碼我們是一同賺錢的夥伴」等語及
      被告謝慶琦與被告翁群凱於同年二月二十七日晚上十一時
      十一分許之通聯內容「A （翁群凱）：我老婆那辦的怎樣
      ……B （謝慶琦）：她媽的在刁咧；A ：刁什麼？B ：她
      媽的，就她有個男朋友…明天我叫她給我答覆啊；A ：她
      現在是不要過來？B ：沒有，現在要明天才知道嘛…；A
      ：上次不是跟她講過了嗎？B ：對啊對啊沒有關係啦，我
      人都已經找好了…我通通有叫人家過去跟她講了…A ：不
      是啊，我們都搞了這麼多，她還雞歪的話，看她要怎賠我
      ；B ：…你放心啦我都講了啦，到時候如果不行的話我都
      找了啦，她們那邊的什麼青幫我都找好了…」等語（見九
      十八年度偵字第一○二二○號偵查卷第四十八頁、第四十
      九頁），益見被告翁群凱就其配偶是否來臺、申請進度等
      事項，並不清楚，實際上係委由被告謝慶琦代為辦理，而
      由被告謝慶琦負責聯絡結婚雙方當事人相關事宜。另唐艷
      結婚來臺之目的亦僅在賺錢，既與被告翁群凱毫無感情，
      更無與被告翁群凱共營夫妻生活之意，自無可能於得知翁
      群凱家中狀況，且無利可圖之情形下，甘於來臺照料被告
      翁群凱家人。則被告謝慶琦、翁群凱辯稱：被告翁群凱係
      要真結婚，僅係單純請教被告謝慶琦申辦大陸配偶來臺及
      面談事宜，並非委託被告謝慶琦辦理唐艷來臺之事云云，
      要屬無稽，委無足取。又被告翁群凱得知唐艷尚猶豫是否
      來臺一事，非但未與唐艷溝通協調，反而係以責怪之口吻
      質問被告謝慶琦，且欲要求賠償，另被告謝慶琦於簡訊中
      自稱係唐艷「賺錢的夥伴」，由此均見證人即被告謝慶琦
      前於檢察官偵訊時所證稱：伊透過辦理假結婚，可從中賺
      取報酬；因唐艷未來臺，所以被告翁群凱沒有拿到老公費
      等語，始符實情，可以採憑，被告謝慶琦、翁群凱使唐艷
      來臺乃基於營利之主觀意圖至為灼然。
三、訊據被告葉護強固坦承認識洪釧夫及於徐麗豔入境時，駕車
    搭載洪釧夫前往機場接徐麗艷，嗣擔任徐麗豔從事性交易之
    馬伕，並曾交付人頭老公費予洪釧夫，及透過鄧錦龍之介紹
    結識黃衍琮，並將徐麗英的聯絡方式交由鄧錦龍轉知黃衍琮
    ，嗣黃衍琮前往大陸地區與徐麗英結婚，並申請徐麗英來臺
    ，惟徐麗英未入境等情不諱，惟矢口否認有何圖利使徐麗豔
    非法進入臺灣地區、使公務員將洪釧夫與徐麗豔假結婚之事
    登載於公文書、圖利使徐麗英非法進入臺灣地區未遂等犯行
    ，辯稱：洪釧夫係透過綽號「千千」之女子與大陸地區女子
    徐麗豔假結婚，並由洪釧夫自行申請徐麗豔入境，另黃衍琮
    與徐麗英亦係自行聯繫認識並結婚，伊均未介入云云。然查
    ：
（一）有關事實欄二所載被告葉護強與洪釧夫共同意圖營利使大
      陸地區之徐麗豔非法進入臺灣地區、共同使公務員登載不
      實部分，有下列證據足以證明：
  １、證人洪釧夫與徐麗豔均無結婚之真意，於如附表一編號六
      所示時地辦理結婚登記，嗣經移民署核發徐麗豔入出境許
      可證，徐麗豔於該附表編號六所示時間來臺，並與洪釧夫
      至戶政事務所辦理結婚登記，使公務員將上開不實事項登
      載於公文書等情，業據證人徐麗豔於檢察官偵訊時及證人
      洪釧夫於本院審理中具結證述綦詳，並有徐麗豔大陸地區
      人民入出臺灣地區申請書、保證書、臺灣地區人民申請大
      陸地區配偶來臺團聚資料表、海基會證明、結婚公證書、
      戶籍謄本、移民署面談紀錄、面談結果建議表、入出境資
      料等件在卷可查（見九十八年度偵字第一○二二○號偵查
      卷三第一百五十三頁至第一百七十一頁），及被告葉護強
      所有門號0000000000號行動電話一具（含SIM
      卡一枚）扣案足稽。
  ２、證人徐麗豔係透過被告葉護強介紹與洪釧夫假結婚，並申
      請來臺之事實，業經證人徐麗豔於檢察官偵查中證述：伊
      透過大陸友人「千千」介紹認識被告葉護強，被告葉護強
      跟伊說用假結婚名義可來臺賺錢，伊答應後，被告葉護強
      就介紹洪釧夫至大陸與伊辦理假結婚手續，面談時就依洪
      釧夫交給伊的資料答覆，伊來臺係由被告葉護強開車載洪
      釧夫來接機，之後都是由被告葉護強為伊接洽賣淫之事，
      伊賣淫所得均由被告葉護強從中扣償來臺費用十八萬元及
      支付假老公費每月三萬元、馬伕車資每日三千元等語明確
      （見九十八年度度一○二二○號偵查卷三第八十九頁至第
      九十二頁）。另證人洪釧夫於本院審理中則證稱：伊與徐
      麗豔係假結婚，嗣徐麗豔入境時由被告葉護強載伊去接機
      ；伊稱被告葉護強為「楊董」，每月老公費三萬元係向被
      告葉護強領取等語在卷（見本院卷四第二十六頁至第二十
      七頁背面）。再觀諸證人洪釧夫持用之門號000000
      0000號行動電話曾於九十八年一月二十五日、九十八
      年二月二日，傳送予被告葉護強所持用之門號00000
      00000號行動電話簡訊顯示：「楊董（指葉護強）你
      晚上方便匯一萬給我嗎」、「楊董我的薪水還有一萬五可
      以領對不對，對的話方便中午匯給我嗎，我的帳號是四四
      ○二一○」等索討薪水之詞句，且被告葉護強與洪釧夫於
      九十八年二月九日以上開行動電話通聯內容，亦提及：「
      A （洪釧夫）：起碼半個月要回來一次，……我是要求半
      個月回來一趟，……我也沒控制她的行動，只是要求說回
      來看我媽媽一下」；「B （被告葉護強）：我知道啦，你
      也知道她做這行對不對……啊也不知道怎麼講這一行，錢
      放在第一嘛」；「A ：我只是要求她回來給我媽看一下而
      已……只是我們做這個程序，一定要這樣做，不然到時候
      事情發生的時候，到時候對我媽不是很不好意思」等語，
      此有通訊監察譯文在卷可稽（見九十八年度聲監字第○○
      ○二一八號卷第四十一頁至第四十三頁），依上開被告葉
      護強與洪釧夫之通話內容，雙方於電話中商討因徐麗豔係
      以假結婚真賣淫方式來臺，如何應付洪釧夫之母親，及避
      免遭查獲等情。益徵證人徐麗豔上開所證其透過被告葉護
      強與洪釧夫假結婚來臺從事性交易，及由被告葉護強自徐
      麗豔性交易所得扣付來臺費用、假老公費用、馬伕車資等
      情，應與事實相符，可以採信。至被告葉護強於準備程序
      中辯稱：因證人徐麗豔在宜蘭收容所時透過朋友向伊要錢
      ，嗣於九十八年六月間徐麗豔又撥打電話給伊向伊要十八
      萬元繳罰金，伊回覆沒有那麼多錢，二人發生爭執，其後
      證人徐麗豔製作筆錄時，始做出對伊不利之不實證述云云
      （見本院卷一第一百四十七頁），惟被告葉護強於本院審
      理中自承：徐麗豔一直都是禁見，伊沒有見到徐麗豔等語
      在卷（見本院卷三第一百三十五頁），自無從僅憑被告葉
      護強前後不一之供詞，遽認證人徐麗豔前揭證詞有不可信
      之情形。由是足認洪釧夫為圖得徐麗豔入境臺灣地區後，
      每月可獲取三萬元之利益，而與葉護強共同意圖營利，利
      用洪釧夫與徐麗艷假結婚之方式，使大陸地區人民徐麗豔
      非法進入臺灣地區之事證，已臻明確。另證人徐麗豔固曾
      證稱：透過友人「千千」介紹認識被告葉護強等語，然並
      未指證「千千」就伊與洪釧夫以假結婚、非法進入臺灣地
      區、辦理結婚登記及其後在臺從事性交易等行為有何參與
      或與被告葉護強、洪釧夫有何犯意聯絡，且被告葉護強於
      本案警、偵訊及另案偵查中、證人洪釧夫於另案警詢、審
      理中均未提及「千千」之人，此觀諸臺灣高等法院九十九
      年度上訴字第一二七八號刑事判決自明，被告葉護強於本
      院準備程序中始辯稱：「千千」係香吉士應召站之幹部，
      徐麗豔從事性交易後與「千千」對帳，伊則依「千千」之
      指示匯人頭老公費用予洪釧夫云云，證人洪釧夫亦於本院
      審理中附和被告葉護強之說法改證稱：伊係透過大陸女子
      「千千」介紹與徐麗豔假結婚，伊前往大陸假結婚費用均
      由「千千」負擔，「千千」並告知伊向被告葉護強索取老
      公費，被告葉護強並未協助伊辦理假結婚、結婚登記、移
      民署面談等事云云，顯然俱屬脫免罪責及迴護被告葉護強
      之詞，不足採為有利被告葉護強之認定。
（二）有關事實欄三所載被告葉護強意圖營利使大陸地區之徐麗
      英非法進入臺灣地區未遂部分，亦有下列事證足以證明：
  １、被告黃衍琮與徐麗英於如附表一編號七所示時地辦理結婚
      登記，嗣經移民署核發徐麗英入出境許可證，惟徐麗英未
      入境等情，業據被告黃衍琮、葉護強於本院審理中供述在
      卷，並有徐麗英大陸地區人民入出臺灣地區申請書、保證
      書、臺灣地區人民申請大陸地區配偶來臺團聚資料表、海
      基會證明、結婚公證書、戶籍謄本、移民署面談紀錄、面
      談結果建議表、入出境資料等件在卷可查（見九十八年度
      偵字第二四六五八號偵查卷第十七至三十頁、第四十六頁
      、第五十頁至第五十三頁、第五十九頁、第六十頁），及
      被告葉護強所有門號0000000000號行動電話一
      具（含SIM 卡一枚）扣案足稽。
  ２、被告葉護強於本院審理中自承：徐麗豔說她姊姊要嫁來臺
      灣，伊取得徐麗英的電話後，因伊聽鄧錦龍說有一個乾兒
      子父母早逝，請伊幫忙介紹結婚對象，伊就將徐麗英的電
      話託鄧錦龍轉交予被告黃衍琮等語在卷（見本院卷三第一
      百五十頁、第一百五十一頁），核與證人鄧錦龍於本院審
      理中具結證稱：伊與被告黃衍琮是多年同棟大樓的鄰居，
      且二人均是管理員，而被告黃衍琮父母早逝，便認伊作乾
      爹，伊於九十六年左右向被告黃衍琮詢及是否有意結婚，
      經葉護強轉交徐麗英的聯絡資料後，便交予黃衍琮自行聯
      繫等語（見本院卷三第一百三十五頁背面），另證人即被
      告黃衍琮於本院審理中亦結證稱：伊係透過鄧錦龍認識徐
      麗英，被告葉護強係鄧錦龍的姪子，伊曾口頭詢問被告葉
      護強如何申請徐麗英來臺事宜，並答應辦好後會給被告葉
      護強紅包等語（見本院卷三第一百四十六頁背面至第一百
      四十七頁背面、第一百四十九頁背面）大致相符。足見被
      告黃衍琮與徐麗英之結識，實際上確係經被告葉護強取得
      徐麗英之聯絡電話後，由證人鄧錦龍轉交予被告黃衍琮。
  ３、被告葉護強固一再辯稱：僅係將徐麗英之聯絡電話轉交予
      被告黃衍琮，並未介入二人之交往或申請徐麗英入境之事
      云云，惟證人徐麗豔於檢察官偵訊時業已具結證稱：被告
      葉護強與伊洽談假結婚來臺工作之事時，伊姊姊徐麗英在
      旁，被告葉護強也問徐麗英要不要來臺，徐麗英應允之，
      其後被告葉護強說有找到假老公即被告黃衍琮，伊在臺有
      見過被告黃衍琮一次等語明確（見九十八年度偵字第一○
      二二○偵查卷三第九十二頁）。復觀諸卷附被告葉護強門
      號0000000000號行動電話之通訊監察譯文所示
      ，被告葉護強先後於九十八年三月十九日上午八時四十分
      許、中午十二時三十九分許、下午四時三十三分許撥打電
      話予徐麗英，提及：有大陸女子假結婚來臺因為警察去假
      老公住處查訪，發現二人沒有住在一起，結果大陸女子就
      送到裏面去了、現在的規矩跟以前不一樣，妳（指徐麗英
      ）與MOMO（被告黃衍琮）有什事要對得清清楚楚，現在移
      民署跟以前不一樣了，人力補齊，辦事情就用警察那套，
      妳與MOMO要針對所有過程搞清楚，妳在那邊回話口氣不要
      太硬，最好用點苦肉計，要用點技巧，東西要背得滾瓜爛
      熟，不要隨便對一對，自己要抱一個決心就是說我來嘛，
      就是要掙錢，還有就是要為了來找我（被告葉護強），十
      二月底到現在，快三、四個月了，你們東西還要重新再好
      好整理一下，不然經過那麼久，很多事情會忘記，你們真
      的還要再繼續努力，妳就當作是為了我；希望妳趕快過來
      ，在這邊一起過日子，這邊生活比你們那邊好太多了，這
      邊，妳非得要跟MOMO，妳才能過來，我去那邊是簡單，那
      妳來這邊只有這個機會而已等語，並暱稱徐麗英為「老婆
      」並自稱為「老公」，二人在電話中打情罵俏，談情說愛
      （見本院卷四第一百五十頁至第一百六十八頁譯文）。參
      以被告葉護強曾陪同被告黃衍琮前往移民署面談，並在外
      等候，此經證人即被告葉護強於本院審理中結證無誤（見
      本院卷四第二十三頁背面）。且被告葉護強於九十八年一
      月二十二日下午五時十三分許接獲被告黃衍琮來電時，並
      要求被告黃衍琮至移民署拿團聚證件一情，亦經證人即被
      告黃衍琮於本院審理中證述在卷，並有監聽譯文一份在卷
      為佐（見九十八年度偵字第二四六五八號偵查卷第七十頁
      ）。足見被告葉護強確有急切勸說、催促被告黃衍琮、徐
      麗英辦妥申請徐麗英入境之行為，倘被告葉護強無利可圖
      ，實無必要積極居中奔走、聯絡。綜上各節相互勾稽，可
      知證人徐麗豔前揭證述，應符實情，堪以採憑。是以被告
      葉護強意圖營利，透過不知情之鄧錦龍介紹不知情（詳後
      述）之被告黃衍琮與無結婚真意之大陸女子徐麗英在大陸
      地區辦理公證結婚，欲使徐麗英進入臺灣地區之事實，洵
      堪認定。
四、有關事實欄四所載被告吳啟民與林登科共同意圖營利使大陸
    地區之羅萍非法進入臺灣地區未遂部分：
    訊據被告吳啟民固坦承介紹林登科與大陸女子羅萍認識，代
    為轉交聯絡方式等情不諱，惟矢口否認有何圖利使大陸地區
    之羅萍進入臺灣地區未遂之犯行，辯稱：伊係受綽號「雅姊
    」之人所託介紹林登科與羅萍認識，伊未告訴林登科大陸女
    子來臺後，林登科可賺取人頭老公月費三萬元，亦未指導林
    登科面談內容云云。惟查：
（一）被告林登科與羅萍於如附表一編號八所示時地辦理結婚登
      記，嗣移民署未核准羅萍入境等情，業據被告林登科於檢
      察官訊問時，及被告吳啟民於本院審理中供承無誤，並有
      羅萍大陸地區人民入出臺灣地區申請書、保證書、臺灣地
      區人民申請大陸地區配偶來臺團聚資料表、海基會證明、
      結婚公證書、大陸人士團聚健康證明等件在卷可查（見九
      十八年度偵字第一六一○三號偵查卷第十六頁至第二十二
      頁）。
（二）有關事實欄四所載被告吳啟民與林登科共同意圖營利欲使
      羅萍以假結婚之方式非法進入臺灣地區之事實，業據證人
      即被告林登科於檢察官訊問時具結證稱：伊與羅萍係透過
      綽號「志維」即被告吳啟民之介紹認識，被告吳啟民說大
      陸女子過來的話，每個月可拿三萬元，伊因當時沒工作，
      鬼迷心竅，遂前往大陸地區與羅萍假結婚，伊只出機票錢
      ，其他錢都不是伊出的，伊至移民署面談內容係依被告吳
      啟民交給伊的羅萍資料，及依被告吳啟民之教導回答，嗣
      於九十八年過年前羅萍就失聯，沒有來臺等語明確（見九
      十八年度偵字第一六一○三號偵查卷第九十七頁至第九十
      九頁），此外，被告林登科所持用之門號0000000
      000號行動電話於九十七年七月二十九日、三十日、八
      月六日、十一日、十月九日、十四日、十五日與被告吳啟
      民所持用之門號00000000000號行動電話，有
      多筆通聯紀錄，且被告吳啟民、林登科二人均於九十七年
      七月二十八日搭機出境，復於九十七年七月三十一日搭機
      返臺（惟係搭乘不同班機）等情，亦有門號000000
      0000號行動電話雙向通聯資料一份、旅客入出境記錄
      查詢表二份在卷可稽（見九十八年度偵字第一六一○三號
      偵查卷第三十七頁至第四十六頁、第八十六頁、第八十七
      頁）。另被告吳啟民於本院準備程序中自承：伊心裏大概
      知道被告林登科與羅萍是假結婚等語在卷（見本院卷二第
      一百十七頁、第一百十八頁），足見證人林登科前揭證述
      ，洵屬有據。此外，被告吳啟民雖辯稱：係受綽號「雅姐
      」之人所託介紹被告林登科與羅萍認識，每月三萬元報酬
      應係「雅姐」與林登科之協議，惟據證人林登科之證述，
      未曾述及「雅姐」之人，則「雅姐」究為何人，又與本件
      圖利使大陸地區人民羅萍非法進入臺灣地區犯行有何關係
      ，尚屬不能證明，檢察官僅依被告吳啟民之辯詞，遽認「
      雅姐」亦為本件被告吳啟民此部分犯行之共犯，容有未洽
      ，併此敘明。
五、綜上所述，前揭犯罪事實之事證均臻明確，被告謝慶琦、葉
    護強、吳啟民、楊兆億、戴燕慶、楊啟烽、翁群凱之犯行，
    均堪予認定，應依法論科。
六、論罪科刑：
（一）按臺灣地區與大陸地區人民關係條例第七十九條第一項處
      罰違反同條例第十五條第一款所定使大陸地區人民非法進
      入臺灣地區罪，凡非經合法手續進入者皆包含之，若使大
      陸地區人民以假結婚真入境脫法方式進入臺灣地區，即該
      當本罪。次按臺灣地區與大陸地區人民關係條例第七十九
      條第一項對於違反同條例第十五條第一款所定不得使大陸
      地區人民非法進入臺灣地區之處罰，旨在防止大陸地區人
      民非法進入臺灣地區，以維護臺灣地區安全與安定；所稱
      「非法」，自應從實質上合法性予以判斷，凡評價上違反
      法秩序之方法，均屬「非法」，故在大陸地區通謀虛偽結
      婚，以不實結婚證明辦理相關戶籍登記、入境等手續，憑
      以進入臺灣地區，其所持入境許可文件雖係入出境主管機
      關核發，形式上為合法，惟係以詐欺方法取得，即不具實
      質上合法性，仍屬非法進入臺灣地區（最高法院九十二年
      度台上字第四十號、九十四年度台上字第一○六四號判決
      意旨參照）。再按刑法「意圖營利」係指行為人主觀上有
      牟利意圖，被告謝慶琦、葉護強、吳啟民、楊兆億、戴燕
      慶、楊啟烽、翁群凱均出於獲取對價之意思，使大陸地區
      女子非法來臺，自有營利意圖，應依臺灣地區與大陸地區
      人民關係條例第七十九條第二項之規定論處。
（二）又所謂集合犯，係一種構成要件類型，亦即立法者針對特
      定刑罰規範之構成要件，已預設其本身係持續實行之複次
      行為，具備反覆、延續之行為特徵，將之總括或擬制成一
      個構成要件之「集合犯」行為；此種犯罪，以反覆實行為
      典型、常態之行為方式，具侵害法益之同一性，因刑法評
      價上為構成要件之行為單數，因而僅包括成立一罪。刑事
      法若干犯罪行為態樣，本質上原具有反覆、延續實行之特
      徵，立法時既予特別歸類，定為犯罪構成要件之行為要素
      ，則行為人基於概括之犯意，在密切接近之一定時、地持
      續實行之複次行為，倘依社會通念，於客觀上認為符合一
      個反覆、延續性之行為觀念者，於刑法評價上，即應僅成
      立一罪，俾免有重複評價、刑度超過罪責與不法內涵之疑
      慮；學理上所稱「集合犯」之職業性、營業性或收集性等
      具有重複特質之犯罪均屬之，例如經營、從事業務、收集
      、販賣、製造、散佈等行為概念者是（最高法院九十五年
      度台上字第一○七九號、九十六年度台上字第三○六四號
      判決意旨參照）。而刑法第二百三十一條第一項前段之意
      圖使女子與他人為性交行為，而媒介以營利罪，本質上即
      具有反覆性，倘行為人在密切接近之一定時間及空間內反
      覆媒介女子與他人為性交之行為，無非以此營利之營業性
      犯罪所當然，於行為概念上，應認為包括一罪，無連續犯
      或併合論罪可言，於刑法評價上自應僅成立集合犯一罪。
（三）經核：１、被告謝慶琦分別與魏自健、戴燕慶、楊啟烽、
      楊兆億、翁群凱意圖營利，共謀由如附表一編號一至五所
      示假結婚之當事人以假結婚方式，使大陸女子廖倩怡、王
      灝雯、王小麗、馮遠飛分別進入臺灣地區，均係違反臺灣
      地區與大陸地區人民關係條例第十五條第一款不得使大陸
      地區人民非法進入臺灣地區之規定，而均犯同條例第七十
      九條第二項之罪；另大陸女子唐艷嗣未入境部分，則係犯
      同條例第七十九條第四項、第二項之意圖營利使大陸地區
      人民非法進入臺灣地區未遂罪；被告謝慶琦另與如附表一
      編號一至四所示假結婚之當事人向戶政事務所辦理結婚登
      記，使該戶政事務所承辦之公務員在形式審查後，將如附
      表一編號一至四假結婚之當事人結婚之不實事項登載於職
      務上所掌之戶籍登記簿之公文書，分別係犯刑法第二百十
      四條使公務員登載不實文書罪（起訴書犯罪事實並未述及
      被告有何行使上開使公務員登載不實文書，然於起訴法條
      中引用同法第二百十六條，應屬贅引，附此敘明）；被告
      謝慶琦媒介王小麗、廖倩怡、馮遠飛與他人性交，均係犯
      刑法第二百三十一條第一項之意圖使女子與他人為性交之
      行為而媒介以營利罪。又被告謝慶琦，就前開使大陸地區
      人民非法進入臺灣地區既遂、未遂部分，分別與魏自健、
      戴燕慶、楊啟烽、楊兆億、翁群凱間；就使公務員登載不
      實文書罪部分，分別與如附表一編號一至四所示假結婚之
      當事人間；就意圖使女子與他人為性交之行為而媒介以營
      利罪部分，與「群星會」、「香吉士」、「海尼根」等應
      召站、被告吳啟民間，有犯意聯絡及行為分擔，均為共同
      正犯。被告謝慶琦基於同一營利意圖而反覆為媒介女子與
      他人性交行為，為集合犯，應僅成立一罪。被告謝慶琦所
      犯臺灣地區與大陸地區人民關係條例第七十九條第二項之
      圖利使大陸地區人民非法進入臺灣地區既遂罪（四次）、
      未遂罪（一次）、使公員登載不實文書罪（四次）與意圖
      使女子與他人為性交之行為而媒介以營利罪，犯意各別，
      行為互殊，應分論併罰。被告謝慶琦、翁群凱雖已著手使
      大陸地區人民唐艷非法進入臺灣地區行為之實行，惟因唐
      艷嗣未入境始未得逞，犯罪尚屬未遂階段，為未遂犯，爰
      依刑法第二十五條第二項之規定，減輕其刑。２、被告吳
      啟民媒介廖倩怡、馮遠飛與他人為性交行為，核其所為，
      係犯刑法第二百三十一條第一項之意圖使女子與他人為性
      交之行為而媒介以營利罪；其如事實欄四所為，係違反臺
      灣地區與大陸地區人民關係條例第十五條第一款不得使大
      陸地區人民非法進入臺灣地區之規定，而犯同條例第七十
      九條第四項、第二項之罪。其就使大陸地區人民非法進入
      臺灣地區未遂、就意圖使女子與他人為性交之行為而媒介
      以營利罪部分，分別與被告林科登、與「群星會」、「香
      吉士」、「海尼根」等應召站及被告謝慶琦間，有犯意聯
      絡及行為分擔，均為共同正犯。被告吳啟民基於同一營利
      意圖而反覆為媒介女子與他人為性交行為，為集合犯，應
      僅成立一罪。被告吳啟民所犯臺灣地區與大陸地區人民關
      係條例第七十九條第四項、第二項之圖利使大陸地區人民
      非法進入臺灣地區未遂罪，與意圖使女子與他人為性交之
      行為而媒介以營利罪，犯意各別，行為互殊，應分論併罰
      。被告吳啟民、林登科雖已著手使大陸地區人民羅萍非法
      進入臺灣地區行為之實行，惟羅萍嗣未入境始未得逞，犯
      罪尚屬未遂階段，爰依刑法第二十五條第二項之規定，減
      輕其刑。３、被告葉護強如事實欄二、三所為，分別係違
      反臺灣地區與大陸地區人民關係條例第十五條第一款不得
      使大陸地區人民非法進入臺灣地區之規定，而犯同條例第
      七十九條第二項之罪（使徐麗豔非法入境部分）、同條第
      四項即同條第二項之未遂罪（使徐麗英非法入境未遂部分
      ）、刑法第二百三十一條第一項之意圖使女子與他人為性
      交之行為而媒介以營利罪。其就使大陸地區人民非法進入
      臺灣地區既遂部分、就意圖使女子與他人為性交之行為而
      媒介以營利罪部分，分別與被告洪釧夫間、與「香吉士」
      應召站間，有犯意聯絡及行為分擔，均為共同正犯。被告
      葉護強利用不知情之鄧錦龍介紹不知情之被告黃衍琮與徐
      麗英假結婚，並申辦徐麗英入境，均為間接正犯。另被告
      葉護強所犯上開三罪間，犯意各別，行為互殊，應分論併
      罰。被告葉護強、洪釧夫雖已著手於使大陸地區人民徐麗
      英非法進入臺灣地區行為，惟因徐麗英嗣未入境而不遂，
      為未遂犯，依刑法第二十五條第二項規定減輕其刑。４、
      被告楊兆億、戴燕慶、楊啟烽所為，均係違反臺灣地區與
      大陸地區人民關係條例第十五條第一款不得使大陸地區人
      民非法進入臺灣地區之規定，而均犯同條例第七十九條第
      二項之罪、刑法第二百十四條使公務員登載不實文書罪；
      被告翁群凱所為，係犯同條例第七十九條第四項即同條第
      二項之未遂罪。被告楊兆億、戴燕慶、楊啟烽、翁群凱就
      所犯同條例第七十九條第二項之既、未遂罪間，各與被告
      謝慶琦有犯意聯絡及行為分擔，被告楊兆億、戴燕慶、楊
      啟烽就所犯使公務員登載不實文書罪部分各與被告謝慶琦
      、如附表一編號二至四所示之大陸假配偶間有犯意聯絡及
      行為分擔，均為共同正犯。被告楊兆億、戴燕慶、楊啟烽
      所犯二罪間，犯意各別，行為互殊，應分論併罰。被告翁
      群凱雖已著手使大陸地區人民唐艷非法進入臺灣地區行為
      之實行，惟唐艷嗣未入境始未得逞，犯罪尚屬未遂階段，
      爰依刑法第二十五條第二項之規定，減輕其刑。另被告翁
      群凱前有如事實欄一所載刑事科刑及執行情形，有其臺灣
      高等法院被告前案紀錄表一件附卷可按，其於受有期徒刑
      之執行完畢後，五年以內故意再犯本件有期徒刑以上之罪
      ，為累犯，應依刑法第四十七條第一項之規定加重其刑，
      其刑有加重及減輕，並依刑法第七十一條第一項之規定先
      加後減之。再按犯罪之情狀顯可憫恕，認科以最低度刑仍
      嫌過重者，得酌量減輕其刑，刑法第五十九條定有明文。
      查被告楊啟烽之胞弟楊騏騰於九十七年十二月十九日過世
      ，遺留二名幼子，另一胞弟楊功經則罹患小麻痺症，均需
      靠被告楊啟烽扶養照顧，此有戶籍謄本、殘障手冊影本各
      一紙在卷足憑（見本院卷二第七十一頁、第七十二頁），
      於本件係因一時經濟困難，始同意充當假結婚之人頭老公
      ，並至大陸地區與王小麗假結婚，使王小麗得以非法進入
      台灣地區，惟其並非專為從事媒介假結婚而非法入境之主
      謀，或引介大陸偷渡客進入臺灣地區之蛇頭，僅係被動受
      邀充當人頭老公，並按月領取報酬，是其涉案之情節及惡
      性程度，均非重大，復參酌被告於歷次偵審程序中均據實
      供承全部犯行，犯後態度良好，是以本院認對被告處以臺
      灣地區與大陸地區人民關係條例第七十九條第二項之法定
      最低刑度三年，猶嫌過重，依一般國民之法律情感及生活
      經驗，其犯罪情狀堪可憫恕，乃依刑法第五十九條之規定
      酌減其刑。
（四）爰審酌被告謝慶琦、吳啟民、葉護強意圖營利以邀集臺灣
      地區男子與大陸地區女子假結婚之方式使大陸地區人民非
      法進入臺灣地區，而被告戴燕慶、楊啟烽、楊兆億、翁群
      凱亦為貪圖假老公報酬，配合辦理假結婚，使大陸地區人
      民非法進入臺灣地區，對我國戶政及社會管理造成相當之
      影響，被告謝慶琦、吳啟民、葉護強並媒介以上開方式非
      法來臺女子從事性交易，助長色情風氣，破壞社會善良風
      俗，兼衡各該被告之素行、犯罪動機、目的、手段等一切
      情狀，各量處如主文所示之刑。又被告楊啟烽前未曾受有
      期徒刑以上刑之宣告，此有其臺灣高等法院被告前案紀錄
      表各一份在卷可考，其因一時失慮，觸犯刑章，犯後深表
      悔悟，經此教訓自應知所警惕，應無再犯之虞，是所宣告
      之刑，本院認以暫不執行為適當，併依現行刑法第七十四
      條第一項第一款之規定，宣告緩刑四年，以勵自新。另被
      告謝慶琦如附表二編號二、七所示犯罪時間，均係在九十
      六年四月二十四日前，合於中華民國九十六年罪犯減刑條
      例第二條第一項第三款之減刑條件，均應減其宣告刑二分
      之一，並與其他不得減刑之罪定應執行之刑。
（五）扣案如附表三編號一至三、五、七所示之物及編號十中門
      號0000000000號行動電話一具（含SIM 卡一枚
      ）分別係被告謝慶琦、翁群凱所有，供其二人共犯本件意
      圖營利使大陸地區人民唐豔非法進入臺灣地區未遂犯行所
      用及所生之物；扣案如附表三編號四、五、六所示之物係
      被告謝慶琦、楊啟烽所有，供其二人共犯本件意圖營利使
      大陸地區人民王小麗非法進入臺灣地區犯行所用及所生之
      物；扣案如附表三編號五、六所示之物，係被告謝慶琦、
      戴燕慶所有，供其二人共犯本件意圖營利使大陸地區人民
      王灝雯非法進入臺灣地區犯行所用之物；扣案如附表三編
      號五、七、十六所示之物，係被告謝慶琦、楊兆億所有共
      犯本件意圖營利使大陸地區人民馮遠飛非法進入臺灣地區
      所用之物；扣案如附表三編號五，亦係被告謝慶琦所有供
      本件意圖營利使大陸地區人民廖倩怡非法進入臺灣地區所
      用之物；扣案如附表三編號八至十三所示之物，係被告謝
      慶琦、吳啟民所有供其二人共犯本件圖利媒介性交罪所用
      之物；另扣案如附表三編號十四、十五所示行動電話二具
      （含SIM 卡二枚），係被告葉護強所有供本件圖利媒介性
      交罪及圖利使大陸地區人民徐麗英非法入境未遂犯行所用
      之物；扣案如附表三編號十二所示之行動電話一具，係被
      告吳啟民所有供其所犯意圖營利使大陸地區女子羅萍非法
      進入臺灣地區未遂犯行所用之物，均依刑法第三十八條第
      一項第二款、第三款之規定，於各該被告所為犯行項下諭
      知沒收。至其餘扣案物品，並無積極證據證明與本件犯罪
      直接相關或供本件犯罪之用，爰均不予宣告沒收，附此敘
      明。
七、不另為無罪之諭知部分：
（一）公訴意旨另以：被告謝慶琦尚與「群星會」、「香吉士」
      、「海尼根」等應召站及「海尼根」應召站之總務吳啟民
      合作，共同基於使人為性交媒介以營利之犯意聯絡，媒介
      前述非法入境之大陸女子王小麗、王灝雯為性交易，因認
      被告謝慶琦、吳啟民就王灝雯部分，及被告吳啟民就王小
      麗部分，亦涉犯刑法第二百三十一條之圖利媒介性交罪嫌
      云云，惟訊據被告謝慶琦、吳啟民均堅決否認媒介王灝雯
      從事性交易，另被告吳啟民亦堅詞否認媒介王小麗從事性
      交易，被告吳啟民並辯稱：從未看過王小麗及王灝雯，也
      未製作過該二人之所得帳目等語。經查：除如附表三編號
      六所示扣案之記事本內書有王灝雯之年籍資料外，被告謝
      慶琦、吳啟民於歷次偵審程序中均未供述有媒介王灝雯從
      事性交易之情，亦無其他積極事證足證王灝雯於在臺期間
      確有從事性交易之事實；另被告謝慶琦固始終坦認媒介王
      小麗從事性交易，然被告吳啟民係自九十七年十月間至九
      十八年三月三十一日止擔任「海尼根」應召站之總務工作
      ，且非法進入臺灣地區之應召女子不僅是接受「海尼根」
      應召站的安排工作，也會接受其他如「群星會」、「香吉
      士」等應召站的安排，此經被告吳啟民於警詢及本院審理
      中自承在卷，而被告王小麗與被告楊啟烽於九十六年七月
      十六日在大陸地區辦理公證結婚後，於九十六年十一月十
      三日入境後，即為被告謝慶琦安排從事性交易，嗣於九十
      七年十一月十八日出境等情，業據證人即被告楊啟烽於檢
      察官偵訊時具結證述明確（見九十八年度偵字第一七一七
      七號偵查卷第九十三頁至第九十五頁），並有王小麗出境
      資料在卷可查（見同上偵查卷第八十二頁）。此外，復查
      無被告吳啟民有媒介王小麗從事性交易之事證，則被告謝
      慶琦、吳啟民圖利媒介王灝雯、被告吳啟民圖利媒介王小
      麗從事性交易部分犯行，當屬不能證明，惟因此部分與前
      揭被告謝慶琦、吳啟民所犯圖利媒介性交罪部分具有集合
      犯之實質上一罪關係，業如前述，爰就此部分不另為無罪
      之諭知，併此敘明。
乙、無罪部分（被告黃衍琮部分）
一、公訴意旨另以：被告黃衍琮與被告葉護強共同基於意圖營利
    使大陸地區人民徐麗英非法進入臺灣地區之犯意聯絡，與無
    結婚真意之大陸女子徐麗英辦理結婚，取得大陸地區公證處
    核發之結婚公證書後，由被告黃衍琮先行返臺向海基會辦理
    認證取得證明，復填具大陸地區人民入出臺灣地區申請書、
    臺灣地區人民申請大陸地區配偶來臺團聚資料表及保證書，
    至移民署以團取之名義申請徐麗英來臺，使不知情之承辦人
    員實質審查後，因未能發覺上開假結婚之實情，而憑以核發
    徐麗英之入出境許可證，嗣因徐麗因未入境而未得逞，因認
    被告黃衍琮涉嫌違返臺灣地區與大陸地區兩岸人民關係條例
    第十五條，而犯同條例第七十九條第四項、第二項之意圖營
    利使大陸地區人民非法進入臺灣地區未遂罪云云。
二、按被告未經審判證明有罪確定前，推定其為無罪；犯罪應依
    證據認定之，無證據不得認定犯罪事實；不能證明被告犯罪
    或其行為不罰者，應諭知無罪之判決，刑事訴訟法第一百五
    十四條、第三百零一條第一項分別定有明文。所謂認定不利
    於被告之事實，須依積極證據，茍積極之證據本身存有瑕疵
    而不足為不利於被告事實之認定，即應為有利於被告之認定
    ，更不必有何有利之證據，而此用以證明犯罪事實之證據，
    猶須於通常一般人均不至於有所懷疑，堪予確信其已臻真實
    者，始得據以為有罪之認定，倘其證明尚未達到此一程度，
    而有合理性之懷疑存在，致使無從為有罪之確信時，即應為
    無罪之判決，此有最高法院三十年上字第八一六號判例、八
    十二年台上字第一六三號判決、七十六年台上字第四九八六
    號、三十年上字第八一六號判例意旨可資參照。
三、本件公訴人認被告黃衍琮涉犯前開圖利使大陸人民非法進入
    臺灣地區罪嫌，無非係以被告葉護強、黃衍琮於警詢及檢察
    官偵訊時之供述、大陸地區人民入出臺灣地區申請書、保證
    書、臺灣地區人民申請大陸地區配偶來臺團聚資料表、海基
    會證明、結婚公證書、移民署面談紀錄、面談結果建議表、
    入出境資料等件為其主要論據。訊據被告黃衍琮固坦承與大
    陸女子徐麗英於如附表一編號七所示時地，辦理公證結婚，
    並曾詢問被告葉護強有關申請大陸配偶入境事宜等情不諱，
    惟堅決否認有何意圖營利使大陸地區人民非法進入臺灣地區
    之犯行。辯稱：伊係經由伊乾爹鄧錦龍之介紹，真心要與徐
    麗英結婚，因為被告葉護強係鄧錦龍之姪兒，才會向被告葉
    護強請教相關程序等語。
四、經查：
（一）被告黃衍琮與無結婚真意之大陸女子徐麗英於如附表一編
      號七所示時地，辦理公證結婚，嗣經被告葉護強指導並陪
      同被告黃衍琮辦理各項申請徐麗英來臺手續與移民署面談
      事宜等情，業經本院認定如前，然被告黃衍琮係因其乾爹
      即證人鄧錦龍關心其婚姻大事，主動詢問並輾轉將徐麗英
      之聯絡方式交予被告黃衍琮自行聯繫、交往，之後被告黃
      衍琮告知鄧錦龍欲與徐麗英結婚，鄧錦龍並熱心表示可以
      協助辦理婚宴，其餘則由被告黃衍琮自行處理；鄧錦龍介
      紹徐麗英給被告黃衍琮時，黃衍琮係大樓管理員，被告黃
      衍琮之住處係伊自己購買，經濟狀況尚可等情，業經證人
      鄧錦龍於本院審理中結證屬實（見本院卷三第一百三十五
      頁至第一百三十七頁），且證人即被告葉護強於本院審理
      中亦具結證述：因為伊小舅鄧錦龍向伊表示有一個乾兒子
      ，三十幾歲，父母早逝，鄧錦龍見他一個人可憐，請伊幫
      忙留意合適的結婚人選；伊私下與徐麗英電話聯絡、聊天
      之事並沒有告訴被告黃衍琮等語（見本院卷三第一百五十
      一頁背面）。核與被告黃衍琮於本院審理中所述大致相符
      （見本院卷三第一百四十六頁至第一百四十八頁），並有
      黃衍琮提出之萬安保全股份有限公司服務證、勞保資料、
      財政部國稅局贈與稅免稅證明書、土地建築改良物所有權
      買賣移轉契約書、臺北市稅捐稽徵處北投分處九十九年房
      屋稅繳款書、九十八年契稅繳款書在卷可查（見本院卷一
      第二百零六頁至第二百十四頁）。
（二）徐麗英之妹即證人徐麗豔於檢察官偵訊時具結證稱：伊曾
      請被告葉護強讓伊見一下被告黃衍琮，被告黃衍琮人胖胖
      的，戴個眼鏡，給人感覺很忠厚，當時伊只是看一下就離
      開，互相打個招呼而己等語，佐以被告黃衍琮於本院審理
      中所稱：被告曾要求伊拿證件幫徐麗豔租屋，但當時伊並
      不知道徐麗豔與徐麗英間的關係，伊第一次在移民署面談
      未過，就是因為伊不知道徐麗英有幾位妹妹等語，足見被
      告黃衍琮與徐麗豔縱有見面，惟並無證據證明被告黃衍琮
      與徐麗豔有何接觸或談話，或對於徐麗豔之身分有何了解
      ，則被告黃衍琮辯稱：對於被告葉護強私下與徐麗英電話
      聯繫、徐麗英並無意與伊結婚，僅係以結婚為手段來臺工
      作一事，並不知情等語，尚非無稽。參以移民署專勤事務
      大隊人員即證人陳仁政於本院審理中亦證述：從監聽被告
      葉護強通聯情形中，可以知道徐麗英與葉護強有感情因素
      存在，除了一通被告葉護強與黃衍琮之通聯中，有聽到被
      告黃衍琮跟葉護強索取電話費用外，並未聽到有關機票、
      旅館等費用之情形等語（見本院卷三第一百三十一頁）在
      卷。又因被告黃衍琮與葉護強本即相識，此經證人即被告
      黃衍琮及葉護強於本院審理中證述一致，其二人間縱有其
      他債權債務關係，亦非悖於事理常情，自難僅以被告黃衍
      琮在電話中向被告葉護強要求支付電話費，逕認被告黃衍
      琮與被告葉護強具有圖利以假結婚之方式使大陸地區人民
      非法進入臺灣地區之犯意聯絡。
五、綜前所述，本件被告黃衍琮所辯上開各節既非均屬無稽，且
    依公訴人所舉積極事證，本院認為尚無法證明被告黃衍琮確
    有公訴人此部分所指之犯行，本案核屬不能證明被告黃衍琮
    犯罪，揆諸首開說明，即應為無罪之諭知，以昭審慎。
據上論斷，應依刑事訴訟法第二百九十九條第一項前段、第三百
零一條第一項，臺灣地區與大陸地區人民關係條例第七十九條第
二項、第四項、第十五條第一款，刑法第十一條前段、第二十八
條、第二百十四條、第二百三十一條第一項、第二十五條第二項
、第五十一條第五款、第四十七條第一項、第五十九條、第七十
四條第一項第一款、第三十八條第一項第二款、第三款，中華民
國九十六年罪犯減刑條例第二條第一項第三款、第七條、第十一
條，判決如主文。
本案經檢察官陳宣每到庭執行職務。
中    華    民    國   100    年    8     月    10    日
                  刑事第八庭    審判長法  官  陳  鴻  清
                                      法  官  賴  彥  魁
                                      法  官  劉  安  榕
以上正本證明與原本無異
如不服本判決，應於判決送達後10日內敘明上訴理由，向本院提
出上訴書狀（應附繕本），上訴於臺灣高等法院；未敘述上訴理
由者，應於上訴期間屆滿後20日內向本院補提理由書（均須按他
造當事人之人數附繕本），切勿逕送上級法院。
                                      書記官  陳  盈  真
中    華    民    國   100    年    8     月    17    日
附錄本案論罪科刑法條全文：
臺灣地區與大陸地區人民關係條例第15條
下列行為不得為之：
一、使大陸地區人民非法進入臺灣地區。
二、明知臺灣地區人民未經許可，而招攬使之進入大陸地區。
三、使大陸地區人民在臺灣地區從事未經許可或與許可目的不符
    之活動。
四、僱用或留用大陸地區人民在臺灣地區從事未經許可或與許可
    範圍不符之工作。
五、居間介紹他人為前款之行為。

臺灣地區與大陸地區人民關係條例第79條
違反第15條第1 款規定者，處1 年以上7 年以下有期徒刑，得併
科新臺幣1 百萬元以下罰金。
意圖營利而犯前項之罪者，處3 年以上10年以下有期徒刑，得併
科新臺幣5 百萬元以下罰金。
前二項之首謀者，處5 年以上有期徒刑，得併科新臺幣1 千萬元
以下罰金。
前三項之未遂犯罰之。
中華民國船舶、航空器或其他運輸工具所有人、營運人或船長、
機長、其他運輸工具駕駛人違反第15條第1 款規定者，主管機關
得處該中華民國船舶、航空器或其他運輸工具一定期間之停航，
或廢止其有關證照，並得停止或廢止該船長、機長或駕駛人之職
業證照或資格。
中華民國船舶、航空器或其他運輸工具所有人，有第1 項至第4
項之行為或因其故意、重大過失致使第三人以其船舶、航空器或
其他運輸工具從事第1 項至第4 項之行為，且該行為係以運送大
陸地區人民非法進入臺灣地區為主要目的者，主管機關得沒入該
船舶、航空器或其他運輸工具。所有人明知該船舶、航空器或其
他運輸工具得沒入，為規避沒入之裁處而取得所有權者，亦同。
前項情形，如該船舶、航空器或其他運輸工具無相關主管機關得
予沒入時，得由查獲機關沒入之。

中華民國刑法第214條
明知為不實之事項，而使公務員登載於職務上所掌之公文書，足
以生損害於公眾或他人者，處3 年以下有期徒刑、拘役或5 百元
以下罰金。

中華民國刑法第231條
意圖使男女與他人為性交或猥褻之行為，而引誘、容留或媒介以
營利者，處5 年以下有期徒刑，得併科10萬元以下罰金。以詐術
犯之者，亦同。
公務員包庇他人犯前項之罪者，依前項之規定加重其刑至二分之
一。
附表一：
┌─┬────┬────────────────────────────┐
│編│假結婚之│以假結婚方式使大陸地區人民非法進入臺灣地區之事實        │
│號│當事人  │                                                        │
├─┼────┼────────────────────────────┤
│一│魏自健、│魏自健於95年9 月13日與大陸地區女子廖倩怡（所涉偽造文書罪│
│  │廖倩怡  │嫌部分，另由檢察官職權不起訴處分，已強制出境），在大陸地│
│  │        │區重慶市公證結婚，嗣魏自健返台後持大陸地區重慶市公證處出│
│  │        │具之(2006)渝證字第708 號結婚公證書，向海基會申請認證，並│
│  │        │取得該會95年10月3 日核發之(95) 核字第060405號證明書後， │
│  │        │於同年月11日填具大陸地區人民入出臺灣地區申請書、臺灣地區│
│  │        │人民申請大陸地區配偶來臺團聚資料表及保證書，前往移民署，│
│  │        │檢附上開結婚公證書、海基會證明書等文件，以團聚名義申請廖│
│  │        │倩怡來臺，使不知情之承辦人員實質審查後，據以核發廖倩怡入│
│  │        │出境許可證，廖倩怡遂持上開入出境許可證，於96年2 月4 日入│
│  │        │境，魏自健、廖倩怡即於96年2 月27日前往桃園縣桃園市戶政事│
│  │        │務所辦理結婚登記，使該戶政機關之承辦公務員，將此不實結婚│
│  │        │事項，登載於其職務上所掌，作為戶籍登記簿冊之公文書，並據│
│  │        │以核發載有不實結婚事項之戶籍謄本。                      │
├─┼────┼────────────────────────────┤
│二│戴燕慶、│戴燕慶於96年6 月12日在大陸地區遼寧省與大陸地區女子王灝雯│
│  │王灝雯  │（另行通緝）辦理結婚登記，嗣戴燕慶返台後持大陸地區遼寧省│
│  │        │誠信公證處出具之(2007)遼誠證字第9364號結婚公證書，向海基│
│  │        │會申請認證，取得該會 96年7 月4 日核發之(96) 核字第040578│
│  │        │號證明書，並於96年7 月6 日填具大陸地區人民入出臺灣地區申│
│  │        │請書、臺灣地區人民申請大陸地區配偶來臺團聚資料表及保證書│
│  │        │，前往移民署，檢附上開結婚公證書、海基會證明書等文件以團│
│  │        │聚名義申請王灝雯來臺，使不知情之承辦人員實質審查後，據以│
│  │        │核發王灝雯入出境許可證，王灝雯遂持上開入出境許可證，於96│
│  │        │年8 月30日入境。戴燕慶、王灝雯即於96年8 月31日前往臺北市│
│  │        │松山區戶政事務所辦理結婚登記，使該戶政機關之承辦公務員，│
│  │        │將此不實結婚事項，登載於其職務上所掌，作為戶籍登記簿冊之│
│  │        │公文書，並據以核發載有不實結婚事項之戶籍謄本。嗣王灝雯於│
│  │        │96年11月24日出境。                                      │
├─┼────┼────────────────────────────┤
│三│楊啟烽、│楊啟烽於97年5 月9 日與大陸地區女子王小麗（另行通緝），在│
│  │王小麗  │大陸地區四川省成都市公證結婚，嗣楊啟烽返台後持大陸地區四│
│  │        │川省成都市律政公證處出具之(2007)川律公證字第1686號結婚公│
│  │        │證書，向海基會申請認證，並取得該會96年8 月7 日核發之(96)│
│  │        │核字第047940號證明書後，於同年月8 日填具大陸地區人民入出│
│  │        │臺灣地區申請書、臺灣地區人民申請大陸地區配偶來臺團聚資料│
│  │        │表及保證書，前往移民署，檢附上開結婚公證書、海基會證明書│
│  │        │等文件，以團聚名義申請王小麗來臺，使不知情之承辦人員實質│
│  │        │審查後，據以核發王小麗入出境許可證，王小麗遂持上開入出境│
│  │        │許可證，於96年11月13日入境，楊啟烽、王小麗即於96年11月16│
│  │        │日前往臺北縣三重市（現已改制為新北市三重區）戶政事務所辦│
│  │        │理結婚登記，使該戶政機關之承辦公務員，將此不實結婚事項，│
│  │        │登載於其職務上所掌，作為戶籍登記簿冊之公文書，並據以核發│
│  │        │載有不實結婚事項之戶籍謄本。王小麗業於97年11月18日出境。│
├─┼────┼────────────────────────────┤
│四│楊兆億、│楊兆億於97年5 月9 日與大陸地區女子馮遠飛（所涉偽造文書罪│
│  │馮遠飛  │嫌部分，另由檢察官職權不起訴處分，已強制出境），在大陸地│
│  │        │區雲南省昆明市公證結婚，嗣楊兆億返台後持大陸地區雲南省昆│
│  │        │明市明信公證處出具之(2008)雲昆明信證字第171 號結婚公證書│
│  │        │，向海基會申請認證，並取得該會97年6 月5 日核發之(97)核字│
│  │        │第041514號證明書後，於同年6 月6 日填具大陸地區人民入出臺│
│  │        │灣地區申請書、臺灣地區人民申請大陸地區配偶來臺團聚資料表│
│  │        │及保證書，前往移民署，檢附上開結婚公證書、海基會證明書等│
│  │        │文件，以團聚名義申請馮遠飛來臺，使不知情之承辦人員實質審│
│  │        │查後，據以核發馮遠飛入出境許可證，馮遠飛遂持上開入出境許│
│  │        │可證，於97年8 月7 日入境，楊兆億、馮遠飛即於97年9 月5 日│
│  │        │日前往臺北市中山區戶政事務所辦理結婚登記，使該戶政機關之│
│  │        │承辦公務員，將此不實結婚事項，登載於其職務上所掌，作為戶│
│  │        │籍登記簿冊之公文書，並據以核發載有不實結婚事項之戶籍謄本│
│  │        │。                                                      │
├─┼────┼────────────────────────────┤
│五│翁群凱、│翁群凱於97年7 月2 日與大陸地區女子唐艷，在大陸地區四川省│
│  │唐艷    │成都市公證結婚，嗣翁群凱返台後持大陸地區四川省成都市律政│
│  │        │公證處出具之(2008)川律公證字第4670號結婚公證書，向海基會│
│  │        │申請認證，並取得該會97年7 月21日核發之(97)核字第054838號│
│  │        │證明書後，於同年11月3 日填具大陸地區人民入出臺灣地區申請│
│  │        │書、臺灣地區人民申請大陸地區配偶來臺團聚資料表及保證書，│
│  │        │前往移民署，檢附上開結婚公證書、海基會證明書等文件，以團│
│  │        │聚名義申請唐艷來臺，使不知情之承辦人員實質審查後，據以核│
│  │        │發唐艷入出境許可證，惟唐艷未入境。                      │
├─┼────┼────────────────────────────┤
│六│洪釧夫、│洪釧夫（所犯違反臺灣地區與大陸地區人民關係條例案件，業經│
│  │徐麗豔  │法院判處罪刑確定）於97年7 月23日與大陸地區女子徐麗豔（所│
│  │        │涉偽造文書罪嫌部分，另由檢察官職權不起訴處分，已強制出境│
│  │        │），在大陸地區黑龍江省哈爾濱市公證結婚，嗣洪釧夫返台後持│
│  │        │大陸地區黑龍江省哈爾濱市國信公證處出具之(2008)黑哈國公內│
│  │        │民證字第2012號結婚公證書，向海基會申請認證，並取得該會97│
│  │        │年8月13日核發之(97) 核字第061722號證明書後，於同日填具大│
│  │        │陸地區人民入出臺灣地區申請書、臺灣地區人民申請大陸地區配│
│  │        │偶來臺團聚資料表及保證書，前往移民署，檢附上開結婚公證書│
│  │        │、海基會證明書等文件，以團聚名義申請徐麗豔來臺，使不知情│
│  │        │之承辦人員實質審查後，據以核發徐麗豔入出境許可證，徐麗豔│
│  │        │遂持上開入出境許可證，於97年11月12日入境，洪釧夫、徐麗豔│
│  │        │即於97年11月13日日前往臺北市內湖區戶政事務所辦理結婚登記│
│  │        │，使該戶政機關之承辦公務員，將此不實結婚事項，登載於其職│
│  │        │務上所掌，作為戶籍登記簿冊之公文書，並據以核發載有不實結│
│  │        │婚事項之戶籍謄本。                                      │
├─┼────┼────────────────────────────┤
│七│黃衍琮、│不知情之黃衍琮於97年12月24日與大陸地區女子徐麗英，在大陸│
│  │徐麗英  │地區黑龍江省哈爾濱市公證結婚，嗣黃衍琮返台後持大陸地區黑│
│  │        │龍江省哈爾濱市國信公證處出具之(2008)黑哈國公內民證字第29│
│  │        │19號結婚公證書，向海基會申請認證，並取得該會98年1 月12日│
│  │        │核發之(98)核字第003899號證明書後，於同日填具大陸地區人民│
│  │        │入出臺灣地區申請書、臺灣地區人民申請大陸地區配偶來臺團聚│
│  │        │資料表及保證書，前往移民署，檢附上開結婚公證書、海基會證│
│  │        │明書等文件，以團聚名義申請徐麗英來臺，使不知情之承辦人員│
│  │        │實質審查後，據以核發徐麗英入出境許可證，惟徐麗英未入境。│
├─┼────┼────────────────────────────┤
│八│林登科、│林登科（另行通緝）於97年7 月23日與大陸地區女子羅萍，在大│
│  │羅萍    │陸地區重慶市公證結婚，嗣林登科返台後持大陸地區重慶市公證│
│  │        │處出具之(2008)渝證字第1066號結婚公證書，向海基會申請認證│
│  │        │，並取得該會於97年10 月15日核發之(97) 核字第079805號證明│
│  │        │書後，於同年10月17日填具大陸地區人民入出臺灣地區申請書、│
│  │        │臺灣地區人民申請大陸地區配偶來臺團聚資料表及保證書，前往│
│  │        │移民署，檢附上開結婚公證書、海基會證明書等文件，以團聚名│
│  │        │義申請羅萍來臺，惟移民署未核准羅萍入境。                │
└─┴────┴────────────────────────────┘
  附表二  謝慶琦所犯罪刑一覽表                                                    
┌─┬────────┬─────────────────────┐
│編│犯 罪 事 實     │      主                  文              │
│號│                │      （含沒收）                          │
├─┼────────┼─────────────────────┤
│一│媒介性交易部分  │謝慶琦共同犯圖利媒介性交罪，處有期徒刑壹年│
│  │                │。扣案如附表三編號八至十三所示之物均沒收。│
├─┼────────┼─────────────────────┤
│二│使廖倩怡非法入境│謝慶琦共同犯臺灣地區與大陸地區人民關係條例│
│  │部分            │第七十九條第二項之圖利使大陸地區人民非法進│
│  │                │入臺灣地區罪，處有期徒刑參年貳月，減為有期│
│  │                │徒刑壹年柒月。扣案如附表三編號五所示之物沒│
│  │                │收。                                      │
├─┼────────┼─────────────────────┤
│三│使王灝雯非法入境│謝慶琦共同犯臺灣地區與大陸地區人民關係條例│
│  │部分            │第七十九條第二項之圖利使大陸地區人民非法進│
│  │                │入臺灣地區罪，處有期徒刑參年貳月。扣案如附│
│  │                │表三編號五、六所示之物均沒收。            │
├─┼────────┼─────────────────────┤
│四│使王小麗非法入境│謝慶琦共同犯臺灣地區與大陸地區人民關係條例│
│  │部分            │第七十九條第二項之圖利使大陸地區人民非法進│
│  │                │入臺灣地區罪，處有期徒刑參年貳月。扣案如附│
│  │                │表三編號四、五、六所示之物均沒收。        │
├─┼────────┼─────────────────────┤
│五│使馮遠飛非法入境│謝慶琦共同犯臺灣地區與大陸地區人民關係條例│
│  │部分            │第七十九條第二項之圖利使大陸地區人民非法進│
│  │                │入臺灣地區罪，處有期徒刑參年參月。扣案如附│
│  │                │表三編號五、七、十六所示之物沒收。        │
├─┼────────┼─────────────────────┤
│六│使唐艷非法入境未│謝慶琦共同犯臺灣地區與大陸地區人民關係條例│
│  │遂部分          │第七十九條第二項之圖利使大陸地區人民非法進│
│  │                │入臺灣地區罪，未遂，處有期徒刑壹年捌月。扣│
│  │                │案如附表三編號一至三、五、七所示之物及同附│
│  │                │表編號十中門號0000000000號行動電│
│  │                │話壹具（含SIM卡壹枚）均沒收。             │
├─┼────────┼─────────────────────┤
│七│就魏自健、廖倩怡│謝慶琦共同犯使公務員登載不實罪，處有期徒刑│
│  │假結婚，使公務員│肆月，減為有期徒刑貳月。                  │
│  │登載不實部分    │                                          │
├─┼────────┼─────────────────────┤
│八│就戴燕慶、王灝雯│謝慶琦共同犯使公務員登載不實罪，處有期徒刑│
│  │假結婚，使公務員│肆月。                                    │
│  │登載不實部分    │                                          │
├─┼────────┼─────────────────────┤
│九│就楊啟烽、王小麗│謝慶琦共同犯使公務員登載不實罪，處有期徒刑│
│  │假結婚，使公務員│肆月。                                    │
│  │登載不實部分    │                                          │
├─┼────────┼─────────────────────┤
│十│就楊兆億、馮遠飛│謝慶琦共同犯使公務員登載不實罪，處有期徒刑│
│  │假結婚，使公務員│肆月。                                    │
│  │登載不實部分    │                                          │
└─┴────────┴─────────────────────┘

                                                                
附表三：
┌──┬───────────────────┬─────────┐
│編號│    扣 押 物 品 名 稱                 │ 所有人／持有人   │
├──┼───────────────────┼─────────┤
│ 一 │唐艷入境許可證影本、申請入出境證照費收│謝慶琦            │
│    │據正本                                │                  │
├──┼───────────────────┤                  │
│ 二 │翁綾志海基會驗證費收據、臺灣地區人民申│                  │
│    │請大陸地區配偶來臺團聚資料表各1紙     │                  │
├──┼───────────────────┤                  │
│ 三 │面談教戰手寫版13紙、印刷版5紙         │                  │
├──┼───────────────────┤                  │
│ 四 │王小麗之入境許可證影本1紙             │                  │
├──┼───────────────────┤                  │
│ 五 │大陸各地公證協會通訊錄                │                  │
├──┼───────────────────┤                  │
│ 六 │印有南山人壽保險字樣之記事本1本       │                  │
├──┼───────────────────┤                  │
│ 七 │印有爭鮮迴轉壽司字樣之記事本1本       │                  │
├──┼───────────────────┤                  │
│ 八 │寫有「阿水」字樣之薪資袋1封           │                  │
├──┼───────────────────┤                  │
│ 九 │印有「欣兒」字樣之拆帳單12紙          │                  │
├──┼───────────────────┤                  │
│ 十 │摩托羅拉牌手機2支（含門號0000000000、 │                  │
│    │0000000000號SIM卡各1枚）              │                  │
├──┼───────────────────┼─────────┤
│十一│銀色Anycall牌行動電話1具（含臺灣大哥大│吳啟民            │
│    │SIM卡1枚）                            │                  │
├──┼───────────────────┤                  │
│十二│白色G-PLUS牌行動電話1具（門號000000000│                  │
│    │60號）                                │                  │
├──┼───────────────────┤                  │
│十三│隨身碟1支（內含98年1至3月應召站帳冊） │                  │
├──┼───────────────────┼─────────┤
│十四│門號0000000000號行動電話1具（含SIM卡1 │葉護強            │
│    │枚）                                  │                  │
├──┼───────────────────┤                  │
│十五│門號0000000000號行動電話1具（含SIM卡1 │                  │
│    │枚）                                  │                  │
├──┼───────────────────┼─────────┤
│十六│面談教戰手則1 紙                      │楊兆億            │
└──┴───────────────────┴─────────┘